【裁判字號】    99,上訴,1695
【裁判日期】    991019
【裁判案由】    違反毒品危害防制條例
【裁判全文】
臺灣高等法院臺中分院刑事判決        99年度上訴字第1695號
上  訴  人  臺灣彰化地方法院檢察署檢察官
上  訴  人
即  被  告  甲○○
選任辯護人  陳偉展律師（法律扶助）
上列上訴人因被告違反毒品危害防制條例案件，不服臺灣彰化地
方法院99年度訴字第444號，中華民國99年6月30日第一審判決（
起訴案號：臺灣彰化地方法院檢察署99年度偵字第3140號），提
起上訴，本院判決如下：
    主  文
原判決撤銷。
甲○○犯如附表所示之罪，各處如附表主文欄所示之刑（含主刑
、從刑），主刑部分應執行有期徒刑拾柒年，沒收部分併執行之
。
    事  實
一、甲○○明知海洛因係政府列管之第一級毒品，任何人均不得
    非法持有、販賣，詎甲○○竟為圖牟利，或基於單獨販賣第
    一級毒品海洛因以營利之各別犯意（指附表編號1至3、5、7
    至9號），或與鄭勝仁共同基於販賣第一級毒品海洛因以營
    利之各別犯意聯絡（指附表編號4、6號，鄭勝仁此部分所涉
    共同販賣犯行，業經臺灣彰化地方法院檢察署檢察官另為追
    加起訴，由臺灣彰化地方法院以99年度訴字第729號案件審
    理中），以甲○○當時所有之蘋果廠牌行動電話（內裝有
    0000000000號之門號卡1張，該門號為甲○○不知情之某不
    詳姓名友人給予甲○○，而為甲○○所有，嗣交鄭勝仁使用
    ）與購毒者接洽聯繫交易第一級毒品海洛因事宜，並以甲○
    ○所有之電子磅秤、塑膠鏟管、夾鏈袋為分裝販賣海洛因之
    工具，（一）俟有附表編號1至3、5、7至9號所示之購毒者
    以其等持用如附表編號1至3、5、7至9號所示之電話撥打至
    甲○○上開行動電話，與甲○○聯繫交易第一級毒品海洛因
    事宜後（詳如附表編號1至3、5、7至9號所示之聯繫買賣方
    式），即由甲○○於附表編號1至3、5、7至9號所示販賣時
    間、地點，販賣第一級毒品海洛因予附表編號1至3、5、7至
    9號所示之購毒者，並向各該購毒者收取附表編號1至3、5
    、7至9號所示金額之價金，以完成交易；（二）俟有附表編
    號4、6號所示之購毒者以其等持用如附表編號4、6號所示之
    電話撥打至甲○○上開行動電話時，甲○○因有事在忙，乃
    以提供其小弟鄭勝仁免費海洛因施用為代價，指示與其具有
    共同販賣第一級毒品海洛因犯意聯絡之鄭勝仁接聽或撥打使
    用其上開行動電話，與附表編號4、6號所示之購毒者聯繫交
    易第一級毒品海洛因事宜後（詳如附表編號4、6號所示之聯
    繫買賣方式），鄭勝仁即於附表編號4、6號所示販賣時間、
    地點，販賣第一級毒品海洛因予附表編號4、6號所示之購毒
    者，並向各該購毒者收取如附表編號4、6號所示金額之價金
    【其中附表編號6所示金額之價金，甲○○應允購毒者王木
    松賒欠新臺幣（下同）500元，故鄭勝仁僅向王木松收取500
    元之價金交給甲○○，詳如附表編號6購毒者、聯繫買賣方
    式欄所述】，以完成交易，之後再將所收取之價金拿回交付
    予甲○○。
二、嗣經彰化縣警察局鹿港分局報請臺灣彰化地方法院檢察署檢
    察官指揮偵辦，原向臺灣彰化地方法院聲請對案外人施義和
    持用之0000000000號行動電話（該電話嗣由黃俊浩持用）核
    發通訊監察書，經上線監聽發現該電話為黃俊浩持用並以之
    與甲○○持用之上開0000000000號行動電話聯繫毒品交易事
    宜，乃向臺灣彰化地方法院聲請對0000000000號行動電話核
    發通訊監察書而上線監聽，之後持該院核發之搜索票，至甲
    ○○位於彰化縣鹿港鎮山崙里山寮巷56號之住處執行搜索，
    扣得甲○○所有，供其販賣第一級毒品海洛因所用之電子磅
    秤2臺、塑膠鏟管2支，預備供其販賣第一級毒品海洛因所用
    之夾鏈袋20個（尚未使用過），及與其販賣第一級毒品海洛
    因無關之行動電話1支（手機序號：000000000000000號，內
    裝有0000000000號門號卡1張）、供其自己施用之第一級毒
    品海洛因1包（送驗淨重：0.1178公克，驗餘淨重0.1163公
    克）及其所有供其自己施用海洛因所用之注射針筒1支，而
    查悉上情。
三、案經彰化縣警察局鹿港分局報請臺灣彰化地方法院檢察署檢
    察官偵查起訴。
    理  由
壹、程序部分（證據能力部分）：
一、本判決下列引用被告於99年3月24日接受警詢、偵訊時所為
    之自白，均具有證據能力：
    按被告之自白，非出於強暴、脅迫、利誘、詐欺、疲勞訊問
    、違法羈押或其他不正之方法，且與事實相符者，得為證據
    ，刑事訴訟法第156條第1項定有明文。查被告於99年3月24
    日警詢、偵訊之自白，均係出於其自由意識為陳述，被告及
    其辯護人對該等證據之證據能力，於本院審理時，亦均無意
    見，且無證據顯示其有遭受何強暴、脅迫、利誘、詐欺、疲
    勞訊問、違法羈押或其他不正方法影響其陳述任意性及真實
    性之情形，堪認被告上開警詢、偵訊之自白，均係在意識清
    楚之情形下，出於其任意性所為之可信陳述，均應認具有證
    據能力。
二、本判決下列所引證人黃俊浩、王木松、陳長虹、梁淑菁、鄭
    勝仁於偵查具結之證述，具有證據能力：
（一）按被告以外之人於審判外之言詞或書面陳述，除法律有規
      定者外，不得作為證據。刑事訴訟法第159條第1項定有明
      文。復按被告以外之人於偵查中向檢察官所為之陳述，除
      顯有不可信之情況者外，得為證據，刑事訴訟法第159條
      之1第2項則有明文規定。按檢察官職司追訴犯罪，就審判
      程式之訴訟構造言，檢察官係屬與被告相對立之當事人一
      方，偵查中對被告以外之人所為之偵查筆錄，或被告以外
      之人向檢察官所提之書面陳述，性質上均屬傳聞證據。自
      理論上言，如未予被告反對詰問、適當辯解之機會，一律
      准其為證據，似有違當事人進行主義之精神，對被告之防
      禦權亦有所妨礙；然而現階段刑事訴訟法規定檢察官代表
      國家偵查犯罪、實施公訴，必須對於被告之犯罪事實負舉
      證之責，依法其有訊問被告、證人及鑑定人之權，證人、
      鑑定人且須具結，而實務運作時，偵查中檢察官向被告以
      外之人所取得之陳述，原則上均能遵守法律規定，不致違
      法取供，其可信性極高，為兼顧理論與實務，乃於修正刑
      事訴訟法時，增列第159條之1第2項，明定被告以外之人
      （含被害人、證人等）於偵查中向檢察官所為陳述，除顯
      有不可信之情況者外，得為證據，並於92年9月1日施行（
      最高法院94年度臺上字第7416號判決意旨參照）。又所謂
      「顯有不可信性」，係指陳述是否出於供述者之真意、有
      無違法取供情事之信用性而言，故應就偵查或調查筆錄製
      作之原因、過程及其功能等加以觀察其信用性，據以判斷
      該傳聞證據是否有顯不可信或有特別可信之情況而例外具
      有證據能力，並非對其陳述內容之證明力如何加以論斷，
      二者之層次有別，不容混淆（最高法院94年度臺上字第
      629號判決要旨可參）。
（二）查，本案證人黃俊浩、王木松、陳長虹、梁淑菁、鄭勝仁
      5人在檢察官偵訊時以證人身分所為之證詞，均有經檢察
      官告以證人具結之義務及偽證之處罰，並經其等具結在卷
      （見偵卷第57、16、40、26頁、偵字第4975號影卷第45頁
      ）；嗣在原審法院審理時，亦均已再使證人5人立於證人
      之身分予當事人及辯護人詰問之機會。再當事人及被告辯
      護人於本院審理時，亦均未主張或釋明上開5位證人在檢
      察官偵訊時所為之證詞，有任何客觀具「顯有不可信」之
      情形，且證人黃俊浩、王木松、陳長虹、梁淑菁、鄭勝仁
      5人於原審法院審理時，復均證述其等於偵訊所述均係出
      於自由意識而為之證詞（見原審卷二第9頁背面、第68頁
      背面、第11至12頁、第14頁背面、第73頁）。是應認本案
      證人黃俊浩、王木松、陳長虹、梁淑菁、鄭勝仁5人在檢
      察官偵訊時所為之證詞，依據刑事訴訟法第159條之1第2
      項之規定，均應具有證據能力。
三、本判決下列所引照片、通訊監察譯文，均具有證據能力：
（一）按關於非供述證據之物證，或以科學、機械之方式，對於
      當時狀況所為忠實且正確之記錄，性質上並非供述證據，
      均應無傳聞法則規定之適用；如該非供述證據非出於違法
      取得，並已依法踐行調查程序，即不能謂無證據能力，最
      高法院97年度臺上字第1401號、6153號判決要旨參照。
（二）查卷附查扣物照片8張、證人陳長虹、梁淑菁手機翻拍照
      片（見警卷第30至32、59、84頁、偵卷第89頁），均係警
      方以照相機之功能，於查獲被告時針對查扣物，及詢問證
      人陳長虹、梁淑菁時，針對證人陳長虹、梁淑菁之手機所
      拍之照片，核均不含有人類意思表達之供述要素，其內容
      與現實情狀之一致性，係透過機械原理加以還原，並無人
      對現實情形之記憶、知覺經常可能發生之誤差（如知覺之
      主觀性及記憶隨時間推移而發生變化、遺忘等），故上開
      證據均屬非供述證據，並無傳聞法則之適用至明（最高法
      院97年度臺上字第3854號判決要旨參照），又當事人及辯
      護人於準備程序及審理期日均未爭執該等證據之證據能力
      ，且迄至言詞辯論終結前亦未聲明異議，本院審酌並無證
      據顯示該等證據有違法取得之情形，復參酌該等證據與本
      案具有關連性，並經本院於審理期日當庭提示予當事人及
      辯護人而依法踐行調查程序，認為以之作為證據應屬適當
      ，是依法均認定具證據能力。
（三）按所謂被告以外之人於審判外之陳述，係指被告以外之人
      就其曾經參與或見聞之事實，事後追憶並於審判外為陳述
      者而言。如被告以外之人係被告犯罪之共同正犯、共犯、
      相對人、被害人或其他關係人，而於被告實行犯罪行為時
      與被告為言詞或書面對談，且其對話之本身即係構成被告
      犯罪行為之部分內容者，因非屬其事後就曾經與聞之事實
      所為之追憶，自與審判外之陳述有間，二者不容混淆。又
      國家基於犯罪偵查之目的，對被告或犯罪嫌疑人進行通訊
      監察，乃係以監控與過濾受監察人通訊內容之方式，蒐集
      對其有關之紀錄，並將該紀錄予以查扣，作為認定犯罪與
      否之證據，屬於刑事訴訟上強制處分之一種，而監聽係通
      訊保障及監察法（下稱通保法）第13條第1項所定通訊監
      察方法之一，司法警察機關依法定程序執行監聽取得之錄
      音，係以錄音設備之機械作用，真實保存當時通訊之內容
      ，如通訊一方為受監察人，司法警察在監聽中蒐集所得之
      通訊者對話，若其通話本身即係被告進行犯罪中構成犯罪
      事實之部分內容，則依前開說明，自與所謂「審判外之陳
      述」無涉，應不受傳聞法則之規範，當然具有證據能力（
      最高法院97年度臺上字第1069號判決意旨可資參照）。是
      揆諸前揭說明，本判決引用為證據之0000000000號、0000
      000000號行動電話門號之監聽譯文，其內容係有關被告以
      持用之行動電話與購毒者討論購買毒品之事宜，係屬受監
      察人進行本件犯罪行為之對話內容，並非所謂被告或被告
      以外之人於審判外之陳述至明。而按有事實足認被告或犯
      罪嫌疑人有最輕本刑為3年以上有期徒刑之罪嫌，並危害
      國家安全或社會秩序情節重大，而有相當理由可信其通訊
      內容與本案有關，且不能或難以其他方法蒐集或調查證據
      者，得發通訊監察書，通訊保障及監察法第5條第1項定有
      明文。本案對被告持用0000000000號行動電話及由黃俊浩
      持用之0000000000號行動電話監聽錄音，均經原審法院核
      准在案，有詳載聲監案號、案由、監察電話及對象等之臺
      灣彰化地方法院99年聲監字第1號、99年度聲監續字第45
      號、98年度聲監字第658號之通訊監察書【見警卷第33至
      34頁、原審卷一第315至316頁】及通訊監察譯文附卷可參
      ，係依法所為之監聽，尚無不法取證情事。又按通訊監察
      錄音之譯文，僅屬依據監聽錄音結果予以翻譯之文字，固
      具文書證據之外觀，惟實際上仍應認監聽所得之錄音帶或
      光碟，始屬調查犯罪所得之證物；刑事訴訟法第165條之1
      第2項所稱之證物，如其蒐證程式合法，並經合法調查，
      自具證據能力。因此檢察官如提出通訊監察錄音之譯文為
      其證據方法，實乃以其監聽所得之錄音帶或光碟，為調查
      犯罪所得之證物，法院本應依刑事訴訟法第165條之1所列
      之方法調查，以判斷該錄音帶或光碟是否與通訊監察錄音
      之譯文相符。而監聽錄音製作之譯文，雖通常為偵查犯罪
      機關單方面製作，然若被告或訴訟關係人對其真實性並無
      爭執，經法院於審判期日提示譯文供當事人辨認、表示意
      見並為辯論者，程式自屬適法（最高法院95年度臺上字第
      295號、94年度臺上字第4665號判決意旨參照）。查，本
      案針對0000000000號、0000000000號行動電話監聽，取證
      程序未見違法情事，已如前述；而警方依監聽錄音所製作
      之監聽譯文，當事人及辯護人於準備程序均表示同意採為
      證據（見原審卷一第37頁），並經本院當庭提示予當事人
      及辯護人為充分辯論，其等迄至言詞辯論終結前均無就該
      等通訊監察譯文之證據能力異議，亦未爭執其真實性，依
      上開說明，應認該等通訊監察譯文均具證據能力。
四、本判決下列引用除上揭一、二所述以外之其他被告以外之人
    於審判外之供述證據（包含書面陳述）及除上揭三所述以外
    之其他非供述證據，其中供述證據部分，當事人及辯護人迄
    至言詞辯論終結前，均未主張有刑事訴訟法第159條第1項不
    得為證據之情形，本院審認上開證據作成時之情況，認應無
    違法或不當情事，與本案待證事實間復具有相當之關聯性，
    以之作為證據應屬適當，依刑事訴訟法第159條之5第2項之
    規定，均認具有證據能力；其中非供述證據部分，亦查無證
    據顯示有非法取得或偽造、變造等明顯不實及瑕疵之情形，
    亦均認具有證據能力。
貳、實體部分（得心證之理由）：
一：訊據被告坦承內裝有0000000000門號卡之行動電話係其所有
    並使用（該門號卡為其友人送予其使用），該行動電話連同
    門號卡嗣交由證人鄭勝仁使用之情，並於本院審理時對其涉
    犯如附表所示單獨或共同販賣第一級毒品海洛因之犯行，均
    自白不諱。且查：
（一）被告於事實欄一、（一）所述於附表編號1所示之時間、
      地點，以附表編號1所示之聯繫買賣方式及金額，單獨販
      賣第一級毒品海洛因1包予真實姓名年籍不詳綽號「阿龍
      」之成年男子1次之事實：
    1.此部分事實，除被告已於本院審理時坦承不諱，另據被告
      於偵訊時坦認不諱【被告於偵訊中自白：（問：《提示販
      賣毒品一覽表及黃俊浩警偵訊筆錄並告以要旨》，有無意
      見？）我確實有在98年12月6日販賣毒品海洛因給阿龍，
      當時黃俊浩跟他一起來的，還沒正式認識，交易金額為
      1000元等情（見偵卷第78頁）】，核與(1)證人黃俊浩於偵
      訊具結證稱：（問：《提示98年12月6日22時43分03秒及
      23時03分58秒監聽譯文》上譯文資料，98年12月6日22時
      43分03秒及23時03分58秒是你與何人之通話？通話內容意
      思為何？）是我朋友叫阿龍的男子年約27歲，他向我借電
      話所打的，他打給綽號阿強即甲○○，意思就是阿龍要向
      甲○○購買毒品海洛因。第一通是聯絡交易的時間、地點
      ，第二通是到了以後阿龍打給甲○○，甲○○約在23時8
      分到10分左右就到了全家便利商店跟我們見面。（問：續
      上述資料阿龍跟甲○○交易毒品地點在何處？他們是否有
      交易成功？）是在彰化縣鹿港鎮○○路上全家便利商店前
      。有交易成功。阿龍是以1000元向甲○○購買海洛因毒品
      1包。我當時與阿龍一起前往，但由阿龍向阿強購買，他
      們交易毒品時我有在場全程看到，他們一手交錢一手交貨
      等語【見偵卷第58至60頁】，及(2)證人黃俊浩於原審法院
      審理時證稱：（問：你有無使用過00 00000000號？）有
      。是從去年的12月份開始使用。（問：你在偵訊中供稱是
      在12月6日是由阿龍以你持用的行動電話0000000000號打
      給行動電話門號0000000000號？）當時是阿龍向我借該支
      行動電話00 00000000號打給行動電話門號0000000000號
      ，...之後他（意指阿龍）也有介紹該持用行動電話門號
      0000000000號的人給我認識。（問：98年12月6日向你借
      行動電話0000000000號之後，他撥打給行動電話門號0000
      000000號通話時，你有無在旁邊？）有。（問：當時阿龍
      說了什麼？）他說他要購買第一級毒品海洛因。電話中阿
      龍雖然沒有明白說要購買第一級毒品海洛因，但是我們施
      用毒品的人本來就不會講得很明，但就我的了解，他就是
      要購買第一級毒品海洛因。（問：當時有無約定在何處交
      易毒品？）有，一家全家便利超商。（問：你是否認識甲
      ○○？）認識。（問：何時認識？）是購買毒品認識的..
      .是阿龍撥打電話給甲○○，後來介紹我與甲○○認識的
      ，之後我要購買毒品就撥打行動電話門號0000000000號等
      語相符【見原審卷二第4頁背面至第9頁背面】，並有「阿
      龍」以證人黃俊浩持用之0000000000號行動電話於98年
      12月6日晚上10時43分3秒許、98年12月6日晚上11時3分
      58秒許，撥打予被告持用之0000000000號行動電話之2通
      通訊監察譯文存卷可資佐證【第通通訊內容為：Ｂ（被
      告）：喂。Ａ（阿龍）：喂阿兄，我阿弟啦朋友的兒子啦
      。Ｂ（被告）：ㄟㄟ。Ａ（阿龍）：ㄟ啦有嗎。Ｂ（被告
      ）：你一樣去那裡。Ａ（阿龍）：哈。Ｂ（被告）：你一
      樣去那裡去全家那裡。Ａ（阿龍）：好好我等一下再打給
      你。第通通訊內容為：Ｂ（被告）：喂。Ａ（阿龍）：
      喂阿兄我到了。Ｂ（被告）：好。Ａ：好。（見警卷第15
      頁）】，亦核均與被告上開自白及證人黃俊浩於偵訊、原
      審法院審理之上開證述相合，堪認被告上開自白與事實相
      符。被告確有事實欄一、（一）所述於附表編號1所示之
      時間、地點，以附表編號1所示之聯繫買賣方式及金額，
      單獨販賣第一級毒品海洛因1包予真實姓名年籍不詳綽號
      「阿龍」之人1次之事實，應可認定。
    2.證人黃俊浩固曾初始在警方提示渠上開2通通訊監察譯文
      詢問渠通話內容何意時，於99年3月24日第1次警詢未證述
      被告於附表編號1所示時、地，販賣第一級毒品海洛因予
      「阿龍」。然查，證人黃俊浩於第1次警詢證述之內容，
      不僅與渠前揭於偵訊、原審法院審理之證述不符，復與被
      告自白之上情不合，本院審酌證人黃俊浩前揭於偵訊及原
      審法院審理時所證大致相符，且與前述各項事證相吻合，
      認以證人黃俊浩前揭於偵訊及原審法院審理時所述為真實
      可信。至證人黃俊浩於原審法院審理時雖曾證稱此次交易
      之地點係在彰化縣線西鄉之1家全家便利超商，然自渠又
      稱該便利商店係在被告住處附近，被告住處係在草港那邊
      ，靠近線西鄉，渠不曉得草港是屬於鹿港鎮還是線西鄉等
      語（見原審卷二第5頁背面至第6頁），及被告於偵訊陳稱
      ：我住的那裡俗稱草港等語（見偵卷第78頁），對照被告
      係住在彰化縣鹿港鎮山崙里山寮巷56號之址，堪認證人黃
      俊浩於原審法院審理時所證交易地點係在線西鄉被告住處
      附近等語，應係對於鄉鎮地理位置不清所致，自應以渠於
      偵訊所證之交易地點即彰化縣鹿港鎮○○路上全家便利商
      店前，對照被告上開住處較相符合可採。
    3.被告固於警詢、偵訊初始及原審法院羈押庭訊問時一度自
      白上開通訊監察譯文係其與證人黃俊浩之通話，其於附表
      一編號1所示之時、地，係販賣1000元之第一級毒品海洛
      因予證人黃俊浩。然查，本院審酌檢察官曾於偵訊被告時
      ，當庭提示上開2通通訊監察譯文及證人黃俊浩上開偵訊
      證詞（即證稱係阿龍向渠借電話打給被告，並在渠陪同下
      ，向被告購買第一級毒品海洛因，詳如上述）予被告確認
      後，被告即於偵訊中為前揭販賣第一級毒品海洛因予阿龍
      之自白，核與證人黃俊浩上開偵訊證述之內容相符，是自
      應以被告確認後之自白為真實可信，其於警詢、偵訊初始
      及原審法院羈押庭訊問時一度自白此次係販賣第一級毒品
      海洛因予證人黃俊浩，應或係因當時記憶不清，或因未及
      說明清楚，或係因此次交易證人黃俊浩亦有隨同「阿龍」
      前往與其交易，被告為使事件單純化而刻意未供出「阿龍
      」所致，故為本院所不採。
    4.按販賣毒品之利得，除經坦承犯行，或價量俱臻明確外，
      委難查得實情，除非別有事證足認係按同一價量委買或轉
      售，而確未牟利者外，尚難執此遽認非法販賣之證據有所
      未足；被告與「阿龍」及證人黃俊浩並非至親深交，倘上
      開交付毒品海洛因予「阿龍」之過程中，毫無利益可圖，
      被告焉有可能自備電子磅秤、夾鏈袋，並願在接獲「阿龍
      」之電話後，即為之奔走送交毒品海洛因？且本案復無跡
      證足認被告係按同一價量委買或轉售。堪認被告上述交付
      海洛因予「阿龍」並收取附表編號1所示之價金1000元，
      係基於營利之意所為，自屬販賣海洛因，甚為明確。
（二）被告有於事實欄一、（一）所述於附表編號2、3所示之時
      間、地點，以附表編號2、3所示之聯繫買賣方式及金額，
      單獨販賣第一級毒品海洛因與予證人黃俊浩及真實姓名年
      籍不詳綽號「阿龍」之人計2次之事實：
    1.此部分事實，除被告已於本院審理時坦承不諱，另據被告
      於偵訊時坦認不諱【被告於偵訊自白：（問：《提示販賣
      毒品一覽表及黃俊浩警偵訊筆錄並告以要旨》，有無意見
      ？）我確有在98年12月8日、12月13 日販賣毒品海洛因給
      阿龍和黃俊浩，12月8日這次是在全家便利商店交易，12
      月13日是在我住處交易，當時阿龍人在門外，交易金額各
      係1000元等語（見偵卷第78頁）】，核與(1)證人黃俊浩於
      偵訊具結證稱：（問：《提示98年12 月8日14時01分29秒
      及14時22分31秒監聽譯文》上記譯文，98年12月08日14時
      01分29秒及14時22分31秒是你與何人之通話？通話內容意
      思為何？）是阿龍他向我借電話所打的，他打給甲○○，
      意思就是我跟阿龍要共同向甲○○購買毒品海洛因1千元
      ，我跟阿龍1人各出5百元。第1通是聯絡交易的時間、地
      點，第2通是到了以後阿龍打給甲○○，甲○○約在14時
      28分左右就到了全家便利商店跟我們見面。（問：續上述
      資料你和阿龍與甲○○交易毒品地點在何處？你們是否有
      交易成功？）是在彰化縣鹿港鎮○○路上全家便利商店前
      。有交易成功。當時是我將1000元交給甲○○購買海洛因
      毒品，甲○○就當場將海洛因1包交給我，1包可供我跟阿
      龍共同施用1次，我當時與阿龍一起前往，阿龍當時在我
      旁邊，這次阿龍正式介紹我跟甲○○認識，說我要海洛因
      時可跟甲○○買，甲○○也跟我說要海洛因也可以打0000
      000000號的行動電話給他。（問：《提示98年12月13日21
      時36分09秒及22時4分33秒監聽譯文》上記譯文，98年12
      月13日21時36分09秒及22時04分33秒是你與何人之通話？
      通話內容意思為何？）是我打給甲○○，警詢記載有錯，
      不是阿龍打的。意思就是我跟阿龍要共同向甲○○購買毒
      品海洛因1千元，我跟阿龍1人各出5百元。第1通是聯絡交
      易的時間、地點，第2通是到了以後由我打給甲○○，甲
      ○○約在22時6分左右，就出來跟我們見面，因這次交易
      地點是在甲○○家裡面，甲○○開門給我進去的，阿龍在
      門外沒有進去。當時是我將1000元交給甲○○購買海洛因
      毒品，甲○○就當場將海洛因1包交給我，1包可供我跟阿
      龍共同施用一次。該次有交易成功等語【見偵卷第60至61
      頁】，及(2)證人黃俊浩於原審法院審理時證稱：（問：你
      有無使用過0000000000號？）有，我是從去年的12月份開
      始使用，是從該月的月初開始使用。（問：在98年12月13
      日你有無撥打行動電話門號000000 0000號？）應該有吧
      ，我要購買毒品都是撥打行動電話門號0000000000號。（
      問：98年12月8日該次是何人交付第一級毒品海洛因給你
      ？）該次是我與阿龍一起去交易，至於賣主是將第一級毒
      品海洛因交給我或是阿龍，我已經忘記了。（問：98 年
      12月13日你撥打行動電話門號00000000 00號的通話內容
      為何？）是要購買毒品。（問：該次你購買第一級毒品海
      洛因的金額？）1千元。（問：你之前供稱98年12月8日及
      98年12月13日，均是由你與阿龍各出資5百元向甲○○購
      買第一級毒品海洛因？）是，因為一開始是由我與阿龍一
      起合資向甲○○購買第一級毒品海洛因，後來我才有單獨
      向甲○○購買第一級毒品海洛因。（問：在98年12月8日
      該次向甲○○購買第一級毒品海洛因，是否也是阿龍借你
      的電話打給甲○○？）我忘記了。（問：《提示警卷第99
      頁98年12月8日14時01分、14時22分行動電話0000000000
      號、行動電話門號0000000000號通訊監察譯文》是你與何
      人的通話？）第1通是我是與甲○○的對話，第2通好像也
      是，但是我就是記得我與阿龍都有與甲○○講到電話，且
      我向甲○○購買毒品也不只有起訴書所載這幾次，其實還
      有很多次，只是沒有在卷內的譯文，且我要向甲○○購買
      第一級毒品海洛因，對話也均類似等語相合【見原審卷二
      第6頁、第8頁背面至第9頁背面】，並有(1)「阿龍」以證
      人黃俊浩持用之0000000000號行動電話於98年12月8日
      下午2時01分29秒許、98年12月8日下午2時22分31秒許
      ，撥打予被告持用之0000 000000號行動電話之2通通訊監
      察譯文，及(2)證人黃俊浩以渠持用之0000000000號行動電
      話於98年12月13日晚上9時36分9秒許、98年12月13日
      晚上10時4分33秒許，撥打予被告持用之0000000000號行
      動電話之2通通訊監察譯文在卷可資佐證【(1)98年12月8日
      第通通訊內容為：「Ｂ（被告）：喂。Ａ（阿龍）：喂
      阿兄。Ｂ（被告）：ㄟ。Ａ（阿龍）：我那個啦。Ｂ（被
      告）：誰。Ａ（阿龍）：我朋友的兒子啦。Ｂ（被告）：
      ㄟ。Ａ（阿龍）：過去找你啦。Ｂ（被告）：好阿過來阿
      。Ａ（阿龍）：一樣啦。Ｂ（被告）：哈。Ａ（阿龍）：
      一樣那裡嗎。Ｂ（被告）：ㄟ。Ａ（阿龍）：好我到打給
      你。Ｂ（被告）：好。」；第通通訊內容為：「Ｂ（被
      告）：喂。Ａ（證人黃俊浩）：喂阿兄我到了。Ｂ（被告
      ）：你知道黑結他家嗎。Ａ（證人黃俊浩）：我知道。Ｂ
      （被告）：你騎來這裡啦。Ａ（證人黃俊浩）：好啦。(2)
      98年12月13日第通通訊內容為：Ｂ（證人黃俊浩）：喂
      。Ａ（證人黃俊浩）：喂。Ｂ（被告）：誰。Ａ（證人黃
      俊浩）：阿兄我朋友的兒子。Ｂ（被告）：喔來阿。Ａ（
      證人黃俊浩）：好我到了再打給你。Ｂ（被告）：嗯。」
      ；第通通訊內容為：Ｂ（被告）：喂。Ａ（證人黃俊浩
      ）：喂阿兄我到了。Ｂ（被告）：你來我這邊啦。Ａ（證
      人黃俊浩）：我到門口了。Ｂ（被告）：ㄛ好。（見警卷
      第15頁正背面）】，亦核均與被告上開自白及證人黃俊浩
      於偵訊、原審法院審理之上開證述相合，堪認被告上開自
      白與事實相符，被告確有事實欄一、（一）所述於附表編
      號2、3所示之時間、地點，以附表編號2、3所示之聯繫買
      賣方式及金額，2次單獨販賣第一級毒品海洛因各1包予證
      人黃俊浩及真實姓名年籍不詳綽號「阿龍」之人之事實，
      應可認定。
    2.證人黃俊浩固曾初始在警方提示渠上開4通通訊監察譯文
      詢問渠通話內容何意時，於99年3月24日第1次警詢未證述
      被告於附表編號2、3所示時、地，販賣第一級毒品海洛因
      予「阿龍」及證人黃俊浩。然查，證人黃俊浩於第1次警
      詢證述之內容，不僅與渠前揭於偵訊、原審法院審理之證
      述不符，復與被告自白之上情不合，本院審酌證人黃俊浩
      前揭於偵訊及原審法院審理時所證大致相符，且與前述各
      項事證相吻合，認以證人黃俊浩前揭於偵訊及原審法院審
      理時所述為可信。至證人黃俊浩於原審法院審理時雖曾證
      稱上述98年12月8日2通通訊內容，係渠與被告之通話，而
      與渠偵訊時證稱該2通通訊內容係阿龍與被告之通話，有
      所差異，然本院審酌證人黃俊浩接受偵訊之時間（即99年
      3月24日)較諸至原審法院審理時作證之時間（即99年5月
      26日）距離案發之時間較近，且證人黃俊浩於原審法院審
      理時亦證稱：（問：在98年12月8日該次向甲○○購買第
      一級毒品海洛因，是否也是阿龍借你的電話打給甲○○？
      ）我忘記了等語，堪認渠於偵訊時所證（即證稱該2通通
      訊內容係阿龍與被告之通話內容）應較記憶清楚而可採，
      附此敘明。
    3.被告固於警詢及原審法院羈押訊問時一度自白其於附表編
      號2、3所示之時、地，係各販賣1000元之第一級毒品海洛
      因予證人黃俊浩，而均未提及「阿龍」之人。然查，本院
      審酌被告在接受檢察官偵訊時，檢察官乃當庭提示證人黃
      俊浩上開偵訊證詞（即證稱阿龍與黃俊浩一起向被告購買
      第一級毒品海洛因，詳如上述）予被告確認後，被告即於
      偵訊中為前揭自白（即其係販賣第一級毒品海洛因予阿龍
      及證人黃俊浩），核與證人黃俊浩上開偵訊證述之內容相
      符，是自應以被告確認後之自白為真實可信，其於警詢及
      原審法院羈押庭訊問時一度僅自白此次係販賣第一級毒品
      海洛因予證人黃俊浩，而未提及「阿龍」之人，應或係因
      當時記憶不清，或因未及說明清楚，或係因此次交易證人
      黃俊浩亦有隨同「阿龍」前往與其交易，被告為使事件單
      純化而刻意未供出「阿龍」所致，故為本院所不採。
    4.按販賣毒品之利得，除經坦承犯行，或價量俱臻明確外，
      委難查得實情，除非別有事證足認係按同一價量委買或轉
      售，而確未牟利者外，尚難執此遽認非法販賣之證據有所
      未足；被告與證人黃俊浩及「阿龍」均非至親深交，倘上
      開交付毒品海洛因予證人黃俊浩及「阿龍」之過程中，毫
      無利益可圖，被告焉有可能自備電子磅秤、夾鏈袋，並願
      在接獲「阿龍」或證人黃俊浩之電話後，即為證人黃俊浩
      、「阿龍」奔走送交毒品海洛因或在其住處交付毒品海洛
      因予出面與其交易之證人黃俊浩？且本案復無跡證足認被
      告係按同一價量委買或轉售。堪認被告上述交付海洛因予
      出面與其交易之證人黃俊浩並收取如附表編號2、3所示之
      價金，均係基於營利之意所為，自均屬販賣海洛因，甚為
      明確。
（三）被告有於事實欄一、（二）所述於附表編號4所示之時間
      、地點，以附表編號4所示之聯繫買賣方式及金額，與鄭
      勝仁共同販賣第一級毒品海洛因與予證人黃俊浩1次之事
      實：
    1.此部分事實，除被告已於本院審理時坦承不諱，另據被告
      於偵訊及原審法院羈押庭訊問時均坦認不諱【被告於偵
      訊自白：（問：《提示販賣毒品一覽表及黃俊浩警偵訊筆
      錄並告以要旨》，有無意見？）我確有在99年2月1日販賣
      毒品海洛因給黃俊浩，交易金額500 元。（問：《提示黃
      俊浩偵訊筆錄並告以要旨》，黃俊浩偵訊中說第4次交易
      毒品時，是一名戴口罩之男子與他交易毒品海洛因，該男
      子是否是鄭勝仁?）是，他是住他家裡，我託他送過海洛
      因，99年2月1日不是我跟黃俊浩的對話，是鄭勝仁拿我的
      電話打給黃俊浩的，當時我人在臺中。鄭勝仁賣的毒品海
      洛因是我寄放在他那邊的，我寄放幾十包海洛因在他那邊
      。（問：你平常與鄭勝仁如何聯絡？）我會去找他。（問
      ：你海洛因寄放在鄭勝仁那邊，賣的利益怎麼分？）他也
      是賺吸食的利益，如果是他幫我賣就由鄭勝仁自己剷一些
      出來施用，再交給買家。（問：你的行為涉及販賣一級毒
      品海洛因是否認罪？）我認罪等語（見偵卷第79至81頁）
      ；被告於原審法院羈押庭訊問時自白：（問：是否98年
      2月1日上午11時12分於以所持行動電話0000000000、0000
      000000號作為販賣毒品之聯絡工具，在彰化縣和美鎮○○
      路（順天診所），以500元販賣第一級毒品海洛因予黃俊
      浩施用？）是的等語（見聲羈卷第5頁）】，核與(1)證人
      鄭勝仁於偵訊具結證稱：（問：《提示99年2月1日上午11
      時12分20秒至11時39分46秒監聽譯文》這是你與何人之通
      話？）這2通電話是我持甲○○所有之電話撥打給黃俊浩
      的通話〔按：應係「證人黃俊浩撥打給證人鄭勝仁」之誤
      ，參照被告之0000000000號行動電話與證人黃俊浩持用之
      0000000000號行動電話於99年2月1日上午11時12分20 秒
      許、99年2月1日上午11時39分46秒許之通訊監察譯文內容
      ，可知此2通通話均係由證人黃俊浩發話〕，通話內容意
      思是跟黃俊浩相約在和美鎮○○路○段順天診所那裡交易
      第一級毒品海洛因。（問：續上述譯文，黃俊浩與你相約
      在和美鎮○○路○段順天診所那裡交易第一級毒品海洛因
      數量多少？金額多少？）我是負責幫甲○○送第一級毒品
      海洛因交給黃俊浩，當時有拿1小包第一級毒品海洛因給
      黃俊浩，黃俊浩拿500元給我後我就離開。（問：你幫甲
      ○○送第一級毒品海洛因給黃俊浩所收500元，是否有拿
      給甲○○？你獲利多少？）我有拿500元給甲○○。獲利
      為甲○○會送我海洛因可吸1次的量給我施用等語【見偵
      字第4975號影卷第43頁】，(2)證人鄭勝仁於原審法院審理
      時證稱：（問：之前在99年2月1日上午11時50分左右，你
      有無在和美鎮○○路第一藥局前〔按：應為「和美鎮○○
      路○段順天診所」之誤，參照被告之0000000000號行動電
      話與證人黃俊浩持用之0000000000號行動電話於99年2 月
      1日上午11時12分20秒許、99年2月1日上午11時39分46 秒
      許之通訊監察譯文內容《見警卷第15頁背面》，可知證人
      黃俊浩原以為與證人鄭勝仁相約交易之地點為和美鎮○○
      路第一藥局而至該藥局等，然經與證人鄭勝仁電話確認後
      ，渠2人乃改約至和美鎮○○路○段之順天診所交易，是渠
      2人交易之地點應係和美鎮○○路○段之順天診所，始為正
      確〕交付毒品給黃俊浩？）有。（問：你是否認識黃俊浩
      ？並在該次向黃俊浩收了500元？）認識，我有收了500元
      ，是甲○○叫我去交貨的。（問：為何甲○○要你去交第
      一級毒品海洛因給黃俊浩？）因為甲○○說他在忙，是黃
      俊浩要向甲○○購買第一級毒品海洛因，甲○○叫我去交
      付第一級毒品海洛因給黃俊浩，再向黃俊浩收錢。（問：
      提示警卷第15頁背面行動電話0000000000號與行動電話門
      號0000000000號於99年2月1日上午11時39分46秒之通訊監
      察譯文（提示並告以要旨），此通是否你持甲○○的行動
      電話門號0000000000號與黃俊浩通話，並與黃俊浩約在彰
      化縣和美鎮○○路第一藥局前《按：應為「和美鎮○○路
      ○段順天診所」之誤，理由詳如上述》，交付第一級毒品
      海洛因給黃俊浩，並向黃俊浩收款500元？）該次是我與
      黃俊浩通話沒有錯，我也有與黃俊浩相約在該處沒有錯，
      我也有交付黃俊浩第一級毒品海洛因，我也有向黃俊浩收
      500元，後來我將這500元交給甲○○。（問：該次黃俊浩
      是要向甲○○購買第一級毒品海洛因嗎？）是。（問：你
      之前在檢察官面前稱，該次是甲○○叫你拿第一級毒品海
      洛因交給黃俊浩，並向他收款，錢再拿還給甲○○，是否
      如此？）是。（問：你之前在99年偵字第4975號案件偵訊
      中作證證稱，你上開分別幫甲○○送第一級毒品海洛因給
      黃俊浩與王木松，好處就是甲○○會給你免費的第一級毒
      品海洛因施用，是否如此？）（沈默許久），是等語【見
      原審卷二第72至73頁】，及(3)證人黃俊浩於偵訊證稱：（
      問：《提示99年2月1日11時12分20秒及11時39分46秒監聽
      譯文》上記譯文，99年2月1日11時12分20秒及11時39分46
      秒是你與何人之通話？通話內容意思為何？）都是我與甲
      ○○通話，第1通是聯絡交易的時間、地點，第2通是到了
      以後由我打給甲○○，我要向他購買毒品5百元海洛因，
      這2通電話我當天聽聲音不像是甲○○，但我都打同1支電
      話0000000000向甲○○買海洛因，且後來到場跟我交易的
      人一看就不是甲○○，因為他比較高壯，甲○○說對話的
      人不是他應該是對的。（問：續上述資料你們交易毒品地
      點在何處？是否有交易成功？向甲○○購買多少錢毒品《
      是何種毒品》？）是在彰化縣和美鎮○○路第一藥局前交
      易毒品。有交易毒品成功。我向甲○○以500元購得第1級
      毒品洛因1小包。（問：當天是何人拿海洛因到第一藥局
      給你，跟你交易？）不是甲○○本人，我不知道他是誰，
      他戴口罩、安全帽，但我確定他不是甲○○，可能是他的
      小弟，他小弟約在當天11點50分出來跟我交易，我將5 百
      元交給這個人等語【見偵卷第61頁、第80頁】，及(4)證人
      黃俊浩於原審法院審理時證稱：（問：你是否認識甲○○
      ？）認識。（問：何時認識？）是購買毒品認識的...是
      阿龍撥打電話給甲○○，後來介紹我與甲○○認識的，之
      後我要購買毒品就撥打行動電話門號0000000000號。（問
      ：你在99年3月24日的偵訊中，你供稱99年2月1日該次交
      付毒品給你的人並不是甲○○？）因為當天交付毒品給我
      的人有戴口罩及安全帽，而且我聽聲音不像是甲○○，該
      次我到約定的地點，對方看我一眼，我就知道他是要與我
      交易毒品的對象。（問：99年2月1日你所撥打的該通電話
      ，是否確定是甲○○所接聽？）該次我不確定...撥打電
      話相約的時候，我有聽到對方的聲音，我剛剛說聽起來的
      聲音不是甲○○，是指在電話中的聲音...，見面交易時
      ，對方將第一級毒品海洛因直接交給我後，雙方就直接離
      開了。（問：在99年2月1日你向甲○○購買毒品該次，是
      購買多少錢？）好像是500元。我要購買毒品，就是打行
      動電話門號0000000000號，然後由甲○○接聽與我交易，
      後來99年2月1日該次我打過去時，向對方表示要購買第一
      級毒品海洛因，對方與我通話時的聲音雖然與甲○○略有
      不同，但是對方與我談交易第一級毒品海洛因的事情很自
      然，並沒有覺得我奇怪的樣子，也與我相約要交易第一級
      毒品海洛因，我在電話中向對方稱我是阿弟仔，與他約在
      何處，對方都沒有詢問我是誰，也沒有問我要做什麼，也
      沒有說我打錯了，就是到我們相約的地方與我交易第一級
      毒品海洛因，我在偵查中稱與我交易第一級毒品海洛因的
      對方，有戴口罩及安全帽，有可能是甲○○的小弟，是因
      為之前甲○○來與我及阿龍交易毒品的時候，身旁都有帶
      人，而在99年2月1日與我交易第一級毒品海洛因的身形與
      之前甲○○來與我及阿龍交易毒品時，身邊帶的小弟的身
      形相同，只是說交易當天該人又戴口罩又戴安全帽，以致
      於我無法判斷是否是同一人。（問：在99年2月1日你向甲
      ○○購買毒品該次，是購買多少錢？）好像是5百元等語
      大致相符【見原審卷二第7至10頁】，並有證人黃俊浩以
      渠持用之0000000000號行動電話於99年2月1日上午11時
      12分20秒許、99年2月1日上午11時39分46秒許，撥打至
      被告之0000000000號行動電話之2通通訊監察譯文存卷可
      資佐證【第通通訊內容為：「Ｂ（鄭勝仁）：喂。Ａ（
      證人黃俊浩）：喂我跟你講，我人在和美市○○○○路這
      。Ｂ（鄭勝仁）：中正路喔。Ａ（證人黃俊浩）：你甘知
      ，那邊有一間第一藥局，我站在這我可以看到那間的招牌
      ，他的招牌是不是藍色的對吧。Ｂ（鄭勝仁）：嗯嗯。Ａ
      （證人黃俊浩）：我現在在這你差不多要多久才會到。Ｂ
      （鄭勝仁）：我這到那裡差不多要15分吧。Ａ（證人黃俊
      浩）：好啦好啦，ㄚ第一有在賣嗎，如果有你就不要買了
      。Ｂ（鄭勝仁）：我不知道，不然你先去買看看。Ａ（證
      人黃俊浩）：靠夭，好好，不然你先幫我帶一下，我怕第
      一沒在賣，我真的走不開腳。Ｂ：好啦好啦。」。第通
      通訊內容為：「Ｂ（鄭勝仁）：喂你講叨一間ㄚ。Ａ（證
      人黃俊浩）：你不講第一藥局。Ｂ（鄭勝仁）：第一藥局
      ，靠杯我來錯間了。Ａ（證人黃俊浩）：他在青紅燈腳ㄚ
      。Ｂ（鄭勝仁）：青紅燈腳嗯，你不是說菜市場那。Ａ（
      證人黃俊浩）：我在彰美路六段啦，這有一間順天診所你
      知道嗎。Ｂ（鄭勝仁）：嗯嗯，我知道了，ㄚ嘸你在順天
      那等我好了，我馬上到。」（見警卷第15頁正背面）】，
      亦均核與被告上開自白及證人黃俊浩於偵訊、原審法院審
      理之上開證述相合，堪認被告上開自白與事實相符，被告
      確有與鄭勝仁為事實欄一、（二）所述於附表編號4所示
      之時間、地點，以附表編號4所示之聯繫買賣方式及金額
      ，共同販賣第一級毒品海洛因1包予證人黃俊浩之事實，
      應可認定。
    2.證人黃俊浩固曾初始於99年3月24日第1次警詢筆錄，警方
      提示渠上開通訊監察譯文時，證稱上開通訊譯文係渠要向
      藥頭購買第一級毒品海洛因，然並未指認係向被告購買乙
      節。然查，證人黃俊浩於第1次警詢證述之內容，不僅與
      渠前揭於偵訊、原審法院審理之證述不符，復與被告自白
      之上情及證人鄭勝仁前揭偵訊及於原審法院審理時所證均
      不相合，本院審酌證人黃俊浩前揭於偵訊及原審法院審理
      時所證大致相符，且與前述各項事證相吻合，認以證人黃
      俊浩前揭於偵訊及原審法院審理時所述上揭通訊譯文係渠
      要向被告購買第一級毒品海洛因，由被告之小弟與渠通話
      後出面與渠交易之詞為可信。至證人黃俊浩於前揭偵訊及
      原審法院審理時雖均證稱此次交易之地點係在彰化縣和美
      鎮○○路第一藥局前，然觀諸前述卷附被告之0000000000
      號行動電話與證人黃俊浩持用之0000000000號行動電話於
      99年2月1日上午11時12分20秒許、99年2月1日上午11時39
      分46秒許之通訊監察譯文內容（即上述2通通訊監察譯文
      ，見警卷第15頁背面），可知證人黃俊浩與證人鄭勝仁於
      第通之電話中原相約在和美鎮第一藥局交易，然證人黃
      俊浩嗣與證人鄭勝仁第通電話聯繫後，2人發現雙方認
      知相約之交易地點有誤，乃改約在彰化縣和美鎮○○路○
      段之順天診所交易，且證人鄭勝仁於偵訊中亦證稱交易之
      地點係在彰化縣和美鎮○○路○段之順天診所，是堪認證
      人黃俊浩於前揭偵訊及原審法院審理時所證交易地點係在
      彰化縣和美鎮○○路第一藥局前，應屬記憶有誤。
    3.按共同正犯之成立，祇須具有犯意之聯絡，行為之分擔，
      既不問犯罪動機起於何人，亦不必每一階段犯行，均經參
      與。共同實行犯罪行為之人，在合同意思範圍內，各自分
      擔犯罪行為之一部，相互利用他人之行為，以達其犯罪之
      目的者，即應對於全部所發生之結果，共同負責；共同正
      犯間，非僅就其自己實行之行為負其責任，並在犯意聯絡
      之範圍內，對於他共同正犯所實行之行為，亦應共同負責
      ；又共同正犯不限於事前有協議，即僅於行為當時有共同
      犯意之聯絡者亦屬之，且表示之方法，不以明示通謀為必
      要，即相互間有默示之合致亦無不可（最高法院34年上字
      第862號、32年上字第1905號判例、97年度臺上字第2517
      號判決意旨參照）。查，本件除被告已於本院審理時自白
      不諱，另據被告於偵訊中自承：（問：《提示黃俊浩偵訊
      筆錄並告以要旨》黃俊浩偵訊中說第4次交易毒品時《意
      指附表編號4所示該次交易時》是1名戴口罩之男子與他交
      易毒品海洛因，該男子是否是鄭勝仁？）是，他是住他家
      裡，我託他送過海洛因，99年2月1日是鄭勝仁拿我的電話
      打給黃俊浩的，當時我人在臺中。...鄭勝仁賣的毒品海
      洛因是我寄放在他那邊的，我寄放幾十包海洛因在他那邊
      。（問：你海洛因寄放在鄭勝仁那邊，賣的利益怎麼分?
      ）他也是賺吸食的利益。（問：你的行為涉及販賣一級毒
      品海洛因是否認罪？）我認罪等語【見偵卷第79至81頁】
      ，核與證人鄭勝仁上開於偵訊及本院審理時所證：我是負
      責幫甲○○送第一級毒品海洛因交給黃俊浩，當時有拿1
      小包第一級毒品海洛因給黃俊浩，黃俊浩拿500元給我後
      ，我就離開，獲利為甲○○會送我海洛因可吸1次的量給
      我施用。是甲○○叫我去交貨的，因為甲○○說他在忙，
      是黃俊浩要向甲○○購買第一級毒品海洛因，甲○○叫我
      去交付第一級毒品海洛因給黃俊浩，再向黃俊浩收錢，後
      來我有將這500元交給甲○○，該次黃俊浩是要向甲○○
      購買第一級毒品海洛因等情大致相合【見偵字第4975號影
      卷第43頁、原審卷二第72至73頁】，堪認證人鄭勝仁與證
      人黃俊浩通話、交付證人黃俊浩所購買之第一級毒品海洛
      因及向證人黃俊浩收取價金，均係依照被告之指示，且所
      交付予證人黃俊浩之海洛因亦係被告所有，向證人黃俊浩
      取得之價金復係拿回交給被告，則被告雖未親自以電話與
      證人黃俊浩聯繫，並於附表編號4所示時間、地點，出面
      交付第一級毒品海洛因予證人黃俊浩，然其顯然與證人鄭
      勝仁具有販賣第一級毒品海洛因予證人黃俊浩之共同犯意
      聯絡及行為分擔至明，自應對全部發生之結果共同負責，
      而應與證人鄭勝仁共同擔負販賣第一級毒品海洛因之罪責
      ，至為灼然。
    4.按販賣毒品之利得，除經坦承犯行，或價量俱臻明確外，
      委難查得實情，除非別有事證足認係按同一價量委買或轉
      售，而確未牟利者外，尚難執此遽認非法販賣之證據有所
      未足；被告與證人黃俊浩並非至親深交，倘上開推由證人
      鄭勝仁交付毒品海洛因予證人黃俊浩過程中，毫無利益可
      圖，被告焉有可能自備電子磅秤、夾鏈袋，並願在推由證
      人鄭勝仁接獲證人黃俊浩之電話後，即以提供免費海洛因
      予證人鄭勝仁施用為代價，推由證人鄭勝仁為其奔走送交
      毒品海洛因予證人黃俊浩？且本案復無跡證足認被告係按
      同一價量委買或轉售。堪認被告上述推由證人鄭勝仁交付
      海洛因予證人黃俊浩並收取如附表編號4所示之價金，係
      基於營利之意所為，自屬販賣海洛因，甚為明確。
（四）被告有於事實欄一、（一）所述於附表編號5所示之時間
      、地點，以附表編號5所示之聯繫買賣方式及金額，單獨
      販賣第一級毒品海洛因與予證人王木松1次之事實：
    1.此部分事實，除被告已於本院審理時坦承不諱，另據被告
      於警詢、偵訊及原審法院羈押庭訊問時均坦認不諱【被
      告於警詢自白：（問：提示：99年1 月21日下午19時46分
      45秒通訊監察譯文《發話（Ａ）00-0000000、受話（Ｂ）
      監察對象0000-000000，Ｂ：喂。Ａ：喂。Ｂ：ㄟ。Ａ：
      木松啦。Ｂ：誰。Ａ：木松。Ｂ：你過來過來。Ａ：到了
      嗎好。》是你與何人之通話？通話內容意思為何？）我跟
      王木松。我叫他過來再說。（問：上譯文資料是否為你販
      賣毒品給證人王木松？是何種毒品？）是，是毒品海洛因
      。（問：據證人王木松於筆錄供述：上述譯文的意思是他
      向你購買1000元之毒品海洛因，是你本人跟他交易，是否
      有此事？）有等語（見偵卷第68頁背面）；被告於偵訊
      自白：（問：《提示販賣毒品一覽表及王木松警偵訊筆錄
      並告以要旨》，有何意見？）我確實有在99年1月21日，
      販賣毒品海洛因給王木松等語（見偵卷第78頁）；被告
      於原審法院羈押庭訊問自白：（問：是否於99年1月21日
      下午7時46分，以所持行動電話0000000000、0000000000
      號作為販賣毒品之聯絡工具，在彰化縣鹿港鎮山崙里，即
      你的住處，以1000元販賣第一級毒品海洛因一次予王木松
      施用？）是的等語（見聲羈卷第4頁背面）】，核與(1)證
      人王木松於偵訊證稱：00-0000000號是我家電話，行動電
      話0000000000號是我本人在使用。（問：《提示99年1月
      21日監聽譯文）上譯文資料，99年1月21日19時46分45秒
      是你與何人之通話？通話內容意思為何？）是我與甲○○
      的對話。我是要向甲○○購買毒品海洛因。（問：續上述
      資料你們交易毒品地點在何處？是否有交易成功？向甲○
      ○購買多少錢毒品《是何種毒品》？是何人跟你交易毒品
      ？）與阿強（意指甲○○）在其住處附近即鹿港鎮草港，
      交易毒品海洛因，我這次通話完後約20分鐘，向甲○○購
      買毒品海洛因1千元，是甲○○本人跟我交易的，有交易
      成功等語（見偵卷第13頁），及(2)證人王木松於原審法院
      審理時證稱：（問：你在偵訊中稱你在99年1月21日下午7
      時46分許撥打給甲○○，是要向甲○○購買第一級毒品海
      洛因，是否如此？）是，我所述實在。（問：你在偵訊中
      稱，你與甲○○在99年1月21日當天交易第一級毒品海洛
      因1000元是否實在？）是。（問：你在偵訊中稱你在99年
      1月21日是由甲○○本人與你交易。（問：提示偵卷第9頁
      99年1月21日下午7點46分45秒譯文，是否你以電話00-000
      0000號撥打被告甲○○的行動電話門號0000000000號，向
      他購買第一級毒品海洛因？《提示並告以要旨》？）是等
      語相符【見原審卷二第68頁背面至69頁】，並有證人王木
      松於99年1月21日下午7時46分45秒，以渠住家電話00-000
      0000號與被告持用之0000000000號行動電話通話之通訊監
      察譯文在卷可參【該通通話內容為：「Ｂ（被告）：喂。
      Ａ（王木松）：喂。Ｂ（被告）：ㄟ。Ａ（王木松）：木
      松啦。Ｂ（被告）：誰。Ａ（王木松）：木松。Ｂ（被告
      ）：你過來過來。Ａ（王木松）：到了嗎好。」（見警卷
      第11頁）】，亦核與被告上開自白及證人王木松於偵訊及
      原審法院審理之證述互相吻合，堪認被告上開自白與事實
      相符。被告確有於事實欄一、（一）所述於附表編號5所
      示之時間、地點，以附表編號5所示之聯繫買賣方式及金
      額，單獨販賣第一級毒品海洛因與予證人王木松1次之事
      實，應可認定。
    2.按販賣毒品之利得，除經坦承犯行，或價量俱臻明確外，
      委難查得實情，除非別有事證足認係按同一價量委買或轉
      售，而確未牟利者外，尚難執此遽認非法販賣之證據有所
      未足；被告與證人王木松並非至親深交，倘上開交付毒品
      海洛因予證人王木松之過程中，毫無利益可圖，被告焉有
      可能自備電子磅秤、夾鏈袋，並願在接獲證人王木松之電
      話後，即在其住處交付毒品海洛因予證人王木松？且本案
      復無跡證足認被告係按同一價量委買或轉售。堪認被告上
      述交付海洛因予證人王木松並收取如附表編號5所示之價
      金，係基於營利之意所為，自屬販賣海洛因，甚為明確。
（五）被告有於事實欄一、（二）所述於附表編號6所示之時間
      、地點，以附表編號6所示之聯繫買賣方式及金額，與鄭
      勝仁共同販賣第一級毒品海洛因與予證人王木松1次之事
      實：
    1.此部分事實，除被告已於本院審理時坦承不諱，另據被告
      於警詢、偵訊及原審法院羈押庭訊問時均坦認不諱【被
      告於警詢自白：（問：《提示99年1月30日下午12時55分
      30秒通訊監察譯文，《發話（Ａ）00-0000000、受話（Ｂ
      ）監聽電話0000-000000，Ｂ：喂。Ａ：木松阿。Ｂ：ㄟ
      。Ａ：回來了嗎。Ｂ：我等一下就回去了。Ａ：不然我先
      過去。Ｂ：不用過去了，我交代一個少年的住在你那裡而
      已。Ａ：嗯。B：ㄛ。Ａ：我身上沒有那麼多ㄋㄟ只有一
      半。Ｂ：沒關係。Ａ：要在你家還是在。Ｂ：我人在臺中
      。Ａ：ㄟ。Ｂ：我叫我少年的那個。Ａ：不然幾點過去找
      你。Ｂ：你在一點半打來就有了。Ａ：打給你。Ｂ：好。
      Ａ：好。》，是你與何人之通話內容意思為何？）我跟木
      松。通話內容意思為他要跟我購買10 00元的毒品海洛因
      ，但他身上只有500元，我跟他說沒關係的意思。（問：
      上譯文資料是否為你販賈毒品給證人王木松？是何種毒品
      ？）是，是毒品海洛因。（問：據證人王木松於筆錄中供
      述，這次交易是由一位少年仔跟我在彰頂路統一便利商店
      前交易，該少年仔是何人？年籍資料為何？）該少年仔是
      鄭勝仁...是因為我朋友木松要毒品，我人在臺中，我才
      聯絡鄭勝仁說王木松住在他家附近，要不要販賣毒品給王
      木松。（問：提示99年1月30日下午14時58分01秒通訊監
      察譯文，《發話（Ａ）監聽對象0000000000、受話（Ｂ）
      0000000000，B：喂。Ａ：喂阿強叫我打給的。Ｂ：喔喔
      。Ａ：是什麼事情。Ｂ：要那個阿你在那裡。Ａ：你人在
      那裡。Ｂ：我在頂番婆。Ａ：在頂番婆。Ｂ：嗯。Ａ：到
      頂番婆水壩好嗎。Ｂ：那裡阿。Ａ：水壩。Ｂ：水壩那裡
      嗎。Ａ：ㄟ。Ｂ：喔好好。Ａ：水壩7- 11那裡啦。Ｂ：
      好我知道。Ａ：你到再打給我，我在這附近而已。Ｂ：我
      的電話不能打我在那裡等10分鐘到啦。Ａ：你多久會到。
      Ｂ：我5分鐘就到。Ａ：5分鐘嗎。Ｂ：ㄟ，Ａ：好我慢慢
      開過去。Ｂ：好謝謝你。Ａ：好。》是你與何人之通話？
      通話內容意思為何？）該通電話不是我所打的，是鄭勝仁
      拿我的電話打給王木松等語（見偵卷第67至70頁）；被
      告於偵訊自白：我確實有在99年1月30日販賣毒品海洛因
      給王木松。（問：《提示王木松偵訊筆錄並告以要旨》王
      木松說99年1月30日12點55分，他打電話給你要買海洛因
      後，你答應讓他欠5百元，後來在當天下午2點58分，你就
      派一名小弟拿海洛因給他，這小弟是不是鄭勝仁？）是，
      是鄭勝仁將海洛因送去給王木松，王木松將5百元交給鄭
      勝仁，鄭勝仁當天就將5百元交給我，王木松到現在還欠
      我5百元等語（見偵卷第78、81頁）；被告於原審法院
      羈押庭訊問時自白：（問：是否於99年1月30日下午12時
      55分以所持行動電話0000000000、0000000000號作為販賣
      毒品之聯絡工具，在彰化縣鹿港鎮○○路統一超商，以10
      00元販賣第一級毒品海洛因予王木松施用？）是的等語（
      見聲羈卷第4頁背面）】，核與(1)證人鄭勝仁於偵訊具結
      證稱：（問：你與證人王木松是否認識？）認識。（問：
      《提示99年1月30日下午2時58分1秒監聽譯文》這是你與
      何人之通話？通話內容意思為何？）這通電話是我持甲○
      ○所有的電話撥打給王木松的通話，通話內容意思是跟王
      木松相約在鹿港鎮頂番婆水壩7-11那裡交易第一級毒品海
      洛因。（問：續上述譯文，王木松與你相約在水壩7-11那
      裡交易第一級毒品海洛因數量多少？金額多少？）我是負
      責幫甲○○送第一級毒品海洛因交給王木松，當時有拿1
      小包第一級毒品海洛因給王木松，證人王木松稱他是買1
      千元的海洛因，但他之前有打電話給甲○○，甲○○同意
      他賒欠5百元，當天我有向王木松收5百元再轉交給甲○○
      之情實在，我有將5百元交給甲○○。（問：你幫甲○○
      送第一級毒品海洛因給王木松是否有獲利？）我幫甲○○
      送第一級毒品海洛因給王木松，獲利為甲○○會送我海洛
      因大概可吸1次的量給我施用等語【見偵字第4975號影卷
      第42至43頁】、(2)證人鄭勝仁於原審法院審理時證稱：（
      問：在99年1月30日下午1、2點，甲○○是否有打電話給
      你要你打電話給王木松，向王木松約定交付第一級毒品海
      洛因的地點？《提示偵卷第9頁99年1月30日14時許58分01
      秒行動電話門號0000000000號與行動電話000000 0000號
      通訊監察譯文，提示並告以要旨》）我記得當天我是去臺
      中找甲○○，甲○○叫我拿第一級毒品海洛因給王木松，
      甲○○叫我打電話給王木松聯絡，我就與王木松相約交付
      第一級毒品海洛因給他...（問：你之前在99年偵字第497
      5號案件偵訊中作證證稱，你上開分別幫甲○○送第一級
      毒品海洛因給黃俊浩與王木松，好處就是甲○○會給你免
      費的第一級毒品海洛因施用，是否如此？）（沈默許久）
      是等語，及(3)證人王木松於偵訊證稱：00-0000000號是我
      家電話，行動電話0000000000號是我本人在使用。（問：
      《提示99年1月30日12時55分30秒到14點58分1秒監聽譯文
      ，99年01月30日12時55分開始是你與何人之通話？通話內
      容意思為何？）12點55分我打電話給甲○○約好要買毒品
      海洛因，到了當天下午2點58分甲○○派一名小弟（按：
      指鄭勝仁）拿海洛因給我，我這次向他拿1千元量的海洛
      因，但我身上只有五百元，所以欠他五百，我5百元交給
      甲○○的小弟，我在打電話時就有跟甲○○說，我身上錢
      不夠只能付5百元，會先欠5百元，甲○○有答應。甲○○
      的小弟是跟我在鹿港鎮○○路7- 11便利商店跟我交易的
      ，這次有交易成功。（問：你這2次《指附表編號5、6 所
      示該2次》跟甲○○買毒品，是跟他合買或是託他代買?）
      不是合買、委託代買，我這兩次都是單純跟甲○○買毒品
      海洛因，我們都一手交錢一手交貨，只是其中一次甲○○
      的小弟跟我交易等語【見偵卷第13至14頁】、(4)證人王木
      松於原審法院審理時證稱：（問：你在99年1月30日中午
      12時55分，有無打電話給甲○○要向他購買第一級毒品海
      洛因？）是，我就是撥打行動電話門號0000000000號給甲
      ○○，該次接聽電話的人是甲○○。（問：該次你是否向
      甲○○約好要購買第一級毒品海洛因1000元的量？）是。
      （問：後來當天是由何人出來與你交易？）那個人我不認
      識，不是甲○○。（問：你該次有無交付金錢給那個人？
      ）有，我交給他500元，我有叫他轉交給甲○○。（問：
      你有無跟甲○○說過該次讓你可以賒欠500元嗎？）有。
      （問：該次你是否是約在鹿港鎮頂番婆水壩7-11便利商店
      前交易？）是。（問：99年1月30日中午12點55分，你撥
      打電話給甲○○，是否甲○○在電話中稱要叫他的「少年
      仔」打給你，後來就有人於99年1月30日下午2點58分01秒
      撥打行動電話0000000000號電話給你，說是阿強要他打電
      話給你，並跟你約定交易第一級毒品海洛因的時間，約定
      地點是在水壩7-11便利商店？）是。（問：你於99年1 月
      30日該次向甲○○購買第一級毒品海洛因所積欠甲○○的
      500元，是否已經償還給被告了？）還沒有等語相符【見
      原審卷二第68至69頁】，並有證人王木松於99年1月30
      日中午12時55分30秒，以其住家電話00-0000000號電話撥
      打被告持用之0000000000號行動電話、於99年1月30 日
      下午2時58分1秒，證人鄭勝仁以被告之0000000000號行動
      電話撥打證人王木松持用之0000 000000號行動電話之通
      訊監察譯文在卷可參【第通通訊內容為：「Ｂ（被告）
      ：喂。Ａ（王木松）：木松阿。Ｂ（被告）：ㄟ。Ａ（王
      木松）：回來了嗎？Ｂ（被告）：我等一下就回去了。Ａ
      （王木松）：不然我先過去。Ｂ（被告）：不用過去了，
      我交代一個少年的住在你那裡而已。Ａ（王木松）：嗯。
      B（被告）：ㄛ。Ａ（王木松）：我身上沒有那麼多ㄋㄟ
      只有一半。Ｂ（被告）：沒關係。Ａ（王木松）：要在你
      家還是在。Ｂ（被告）：我人在臺中。Ａ（王木松）：ㄟ
      。Ｂ（被告）：我叫我少年的那個。Ａ（王木松）：不然
      幾點過去找你。Ｂ（被告）：你在一點半打來就有了。Ａ
      （王木松）：打給你。Ｂ（被告）：好。Ａ：好。」；第
      通通訊內容為：「B（王木松）：喂。Ａ（鄭勝仁）：
      喂阿強叫我打給的。Ｂ（王木松）：喔喔。Ａ（鄭勝仁）
      ：是什麼事情。Ｂ（王木松）：要那個阿你在那裡。Ａ（
      鄭勝仁）：你人在那裡。Ｂ（王木松）：我在頂番婆。Ａ
      （鄭勝仁）：在頂番婆。Ｂ（王木松）：嗯。Ａ（鄭勝仁
      ）：到頂番婆水壩好嗎。Ｂ（王木松）：那裡阿。Ａ（鄭
      勝仁）：水壩。Ｂ（王木松）：水壩那裡嗎。Ａ（鄭勝仁
      ）：ㄟ。Ｂ（王木松）：喔好好。Ａ（鄭勝仁）：水壩
      7-11那裡啦。Ｂ（王木松）：好我知道。Ａ（鄭勝仁）：
      你到再打給我，我在這附近而已。Ｂ（王木松）：我的電
      話不能打我在那裡等10分鐘到拉。Ａ（鄭勝仁）：你多久
      會到。Ｂ（王木松）：我5分鐘就到。Ａ（鄭勝仁）：5分
      鐘嗎。Ｂ（王木松）：ㄟ。Ａ（鄭勝仁）：好我慢慢開過
      去。Ｂ（王木松）：好謝謝你。Ａ（鄭勝仁）：好。」（
      見警卷第11頁背面）】，亦均核與被告上開自白及證人鄭
      勝仁、王木松前揭偵訊及原審法院審理之證述互相吻合，
      堪認被告上開自白與事實相符。被告確有於事實欄一、（
      二）所述於附表編號6所示之時間、地點，以附表編號6所
      示之聯繫買賣方式及金額，與鄭勝仁共同販賣第一級毒品
      海洛因與予證人王木松1次之事實，應可認定。
    2.按共同正犯之成立，祇須具有犯意之聯絡，行為之分擔，
      既不問犯罪動機起於何人，亦不必每一階段犯行，均經參
      與。共同實行犯罪行為之人，在合同意思範圍內，各自分
      擔犯罪行為之一部，相互利用他人之行為，以達其犯罪之
      目的者，即應對於全部所發生之結果，共同負責；共同正
      犯間，非僅就其自己實行之行為負其責任，並在犯意聯絡
      之範圍內，對於他共同正犯所實行之行為，亦應共同負責
      ；又共同正犯不限於事前有協議，即僅於行為當時有共同
      犯意之聯絡者亦屬之，且表示之方法，不以明示通謀為必
      要，即相互間有默示之合致亦無不可（最高法院34年上字
      第862號、32年上字第1905號判例、97年度臺上字第2517
      號判決意旨參照）。查，本件被告已於本院審理時坦承犯
      行，且據其於偵訊中自承：（問：我確實有在99年1月30
      日販賣毒品海洛因給王木松。（問：《提示王木松偵訊筆
      錄並告以要旨》王木松說99年1月30日12點55分，他打電
      話給你要買海洛因後，你答應讓他欠5百元，後來在當天
      下午2點58分，你就派一名小弟拿海洛因給他，這小弟是
      不是鄭勝仁？）是，是鄭勝仁將海洛因送去給王木松，王
      木松將5百元交給鄭勝仁，鄭勝仁當天就將5百元交給我，
      王木松到現在還欠我5百元...鄭勝仁賣的毒品海洛因是我
      寄放在他那邊的，我寄放幾十包海洛因在他那邊。（問：
      你海洛因寄放在鄭勝仁那邊，賣的利益怎麼分?）他也是
      賺吸食的利益。（問：你的行為涉及販賣一級毒品海洛因
      是否認罪？）我認罪等語【見偵卷第78、80至81頁】，核
      與證人鄭勝仁上開於偵訊及原審法院審理時所證：我是負
      責幫甲○○送第一級毒品海洛因交給王木松，當時有拿1
      小包第一級毒品海洛因給王木松，王木松所述甲○○同意
      他賒欠500元，且他當天交給我500元之話實在，我有將50
      0元交給甲○○，我幫甲○○送第一級毒品海洛因予王木
      松，獲利為甲○○會送我海洛因大概吸1次的量給我施用
      等情大致相合【見偵字第4975號影卷第43頁、原審卷二第
      72至73頁】，堪認證人鄭勝仁與證人王木松通話、交付證
      人王木松所購買之第一級毒品海洛因及向證人王木松收取
      價金，均係依照被告之指示，且所交付予證人王木松之海
      洛因亦係被告所有，向證人王木松取得之500元價金復係
      拿回交給被告，則被告雖未親自於附表編號6所示時間、
      地點，出面交付第一級毒品海洛因予證人王木松，然其顯
      然與證人鄭勝仁具有販賣第一級毒品海洛因予證人王木松
      之共同犯意聯絡及行為分擔至明，自應對全部發生之結果
      共同負責，而應與證人鄭勝仁共同擔負販賣第一級毒品海
      洛因之罪責。
    3.按販賣毒品之利得，除經坦承犯行，或價量俱臻明確外，
      委難查得實情，除非別有事證足認係按同一價量委買或轉
      售，而確未牟利者外，尚難執此遽認非法販賣之證據有所
      未足；被告與證人王木松並非至親深交，倘上開推由證人
      鄭勝仁交付毒品海洛因予證人王木松過程中，毫無利益可
      圖，被告焉有可能自備電子磅秤、夾鏈袋，並指示證人鄭
      勝仁以其行動電話撥打予證人王木松後，即以提供免費海
      洛因予證人鄭勝仁施用為代價，推由證人鄭勝仁為其奔走
      送交毒品海洛因予證人王木松？且本案復無跡證足認被告
      係按同一價量委買或轉售。堪認被告上述推由證人鄭勝仁
      交付海洛因予證人王木松並收取如附表編號6所示之500元
      價金（證人王木松僅交付500元價金予證人鄭勝仁，另500
      元價金則尚賒欠被告而未交付），係基於營利之意所為，
      自屬販賣海洛因，甚為明確。
（六）被告有於事實欄一、（一）所述於附表編號7所示之時間
      、地點，以附表編號7所示之聯繫買賣方式及金額，單獨
      販賣第一級毒品海洛因與予證人陳長虹1次之事實：
    1.此部分事實，除被告已於本院審理時坦承不諱，另據被告
      於警詢、偵訊及原審法院羈押庭訊問時均坦認不諱【被
      告於警詢自白：我認識陳長虹。（問：提示99年2月19日
      15時46分2秒及16時15分50秒通訊監察譯文，發話（Ａ）
      0000000000、受話（Ｂ）監聽對象00000000000號，「Ｂ
      ：喂。Ａ：喂我阿賓的朋友啦。Ｂ：阿賓。Ａ：ㄟ志賓的
      朋友啦。Ｂ：ㄟ。Ａ：ㄟ要找你那個有嗎？有嗎。Ｂ：你
      人在那裡。Ａ：我人喔我人在秀水這裡。Ｂ：哈。Ａ：秀
      水。Ｂ：秀水喔。Ａ：ㄟ。Ｂ：你來頂番婆啦。Ａ：好阿
      我頂番婆再打給你啦。Ｂ：好。」、「Ｂ：喂。Ａ：喂我
      來到你草港尾這國小有沒有。Ｂ：喔好。Ａ：ㄏㄛ。Ｂ：
      你在那裡等我。Ａ：ㄏㄛ。Ｂ：你在那裡等我。Ａ：在這
      裡等你嗎。Ｂ：ㄟ。Ａ：我開一臺貨車啦ㄟ後面有裝帆布
      。Ｂ：好。Ａ：好。」，是你與何人之通話？通話內容意
      思為何？）是我與陳長虹通話。通話內容意思為陳長虹要
      向我購買海洛因的意思。（問：據證人陳長虹於筆錄供述
      ：上述譯文的意思是他以2000元在鹿港鎮草港國小錢向你
      購買毒品海洛因，是你本人跟他交易，是否有此事?）有
      等語（見偵卷第71頁）；被告於偵訊自白：（問：提示
      販賣毒品一覽表及陳長虹警偵訊筆錄並告以要旨)有無意
      見?）我確實有在99年2月19日販賣毒品海洛因給陳長虹，
      我在交貨給陳長虹之前也有剷出些海洛因出來供自己吸食
      一次等語（見偵卷第78頁)；被告於原審法院羈押庭訊
      問時自白：（問：是否於99年2月19日下午4時15分以所持
      行動電話0000000000、000000000 0號作為販賣毒品之聯
      絡工具，在彰化縣鹿港鎮草港國小前，以2000元販賣第一
      級毒品海洛因予陳長虹施用？）是的等語（見聲羈卷第4
      、5頁）】，核與(1)證人陳長虹於偵訊具結證稱：（問：
      你所施用之第1級海洛因毒品來源為何？以何代價取得？
      ）我是向甲○○購買的。我向他買2000元1包的海洛因，
      我只買1次，2千元海洛因的量約可吸食2、3次。行動電話
      0000000000號是我申請的，也是我在使用。（問：提示99
      年02月19日15時46分02秒及16時15分50秒監聽譯文，是你
      與何人之通話?通話內容意思為何？）我跟甲○○的通話
      。是我要跟阿強購買海洛因的意思，在草港國小前交易、
      有交易成功，當天向甲○○購買2000元的海洛因，是甲○
      ○本人拿給我的，我們一手交錢一手交貨。（問：提示99
      年2月19日你下午3點46分打給甲○○約在草港國小交易毒
      品，到了下午4點15分你到了現場，是否如此?）是，但我
      到了後，甲○○約下午4點30到45分之間才到草港國小賣
      海洛因給我，我2千元親自交給他的。（問：你這次跟甲
      ○○買毒品，是跟他合買或是託他代買？）不是合買、委
      託代買，我這次是單純跟甲○○買毒品海洛因，我們都一
      手交錢一手交貨等語【見偵卷第37至38頁】，及(2)證人陳
      長虹於原審法院審理時證稱：0000000000號是我的行動電
      話。我曾在今年農曆過年的初六下午4、5時許，撥打過行
      動電話門號0000000000號，是因為朋友介紹要撥打行動電
      話門號0000000000號購買第一級毒品海洛因，撥打的目的
      是我要購買2000元的第一級毒品海洛因，該次是約在草港
      國小交付毒品，是甲○○與我交易第一級毒品海洛因等語
      【見原審卷二第10至11頁】，並有證人陳長虹以渠持用之
      0000000000號行動電話於99年2月19日下午3時46分2秒
      、99年2月19日下午4時15分50秒，撥打被告持用之0000
      000000號行動電話之通訊監察譯文在卷可參【第通訊內
      容為：「Ｂ（被告）：喂。Ａ（陳長虹）：喂我阿賓的朋
      友啦。Ｂ（被告）：阿賓。Ａ（陳長虹）：ㄟ志賓的朋友
      啦。Ｂ（被告）：ㄟ。Ａ（陳長虹）：ㄟ要找你那個有嗎
      ？有嗎。Ｂ（被告）：你人在那裡。Ａ（陳長虹）：我人
      喔我人在秀水這裡。Ｂ（被告）：哈。Ａ（陳長虹）：秀
      水。Ｂ（被告）：秀水喔。Ａ（陳長虹）：ㄟ。Ｂ（被告
      ）：你來頂番婆啦。Ａ（陳長虹）：好阿我頂番婆再打給
      你啦。Ｂ（被告）：好。」；第通通訊內容為：「Ｂ（
      被告）：喂。Ａ（陳長虹）：喂我來到你草港尾這國小有
      沒有。Ｂ（被告）：喔好。Ａ（陳長虹）：ㄏㄛ。Ｂ（被
      告）：你在那裡等我。Ａ：（陳長虹）：ㄏㄛ。Ｂ（被告
      ）：你在那裡等我。Ａ（陳長虹）：在這裡等你嗎。Ｂ（
      被告）：ㄟ。A（陳長虹）：我開一臺貨車啦ㄟ後面有裝
      帆布。Ｂ（被告）：好。Ａ（陳長虹）：好。」（見警卷
      第14頁）】，亦均核與被告上開自白及證人陳長虹於偵訊
      及原審法院審理之證述互相吻合，堪認被告上開自白與事
      實相符。被告確有於事實欄一、（一）所述於附表編號7
      所示之時間、地點，以附表編號7所示之聯繫買賣方式及
      金額，單獨販賣第一級毒品海洛因予證人陳長虹1次之事
      實，應可認定。
    2.按販賣毒品之利得，除經坦承犯行，或價量俱臻明確外，
      委難查得實情，除非別有事證足認係按同一價量委買或轉
      售，而確未牟利者外，尚難執此遽認非法販賣之證據有所
      未足；被告與證人陳長虹並非至親深交，倘上開交付毒品
      海洛因予證人陳長虹之過程中，毫無利益可圖，被告焉有
      可能自備電子磅秤、夾鏈袋，並願在接獲證人陳長虹之電
      話後，即為渠奔走送交毒品海洛因？且本案復無跡證足認
      被告係按同一價量委買或轉售。堪認被告上述交付海洛因
      予證人陳長虹並收取如附表編號7所示之價金，係基於營
      利之意所為，自屬販賣海洛因，甚為明確。
（七）被告有於事實欄一、（一）所述，分別於附表編號8、9
      所示之時間、地點，以附表編號8、9所示之聯繫買賣方式
      及金額，單獨販賣第一級毒品海洛因與予證人梁淑菁各1
      次之事實：
    1.此部分事實，除被告已於本院審理時坦承不諱，另據被告
      於偵訊及原審法院羈押庭訊問時均坦認不諱【被告於偵
      訊自白：我確實有在99年1月24日、2 月19日販賣毒品海
      洛因給梁淑菁等語（見偵卷第78頁）；被告於原審法院
      羈押庭訊問時自白：（問：是否於99年1月24日下午10時6
      分以所持行動電話0000000000、0000000000號作為販賣毒
      品之聯絡工具，在你的住處，以500元販賣第一級毒品海
      洛因予梁淑菁施用?）是的。（問：是否於99年2月19日下
      午3時52分以所持行動電話0000000000、0000000000號作
      為販賣毒品之聯絡工具乙在你的住處，以500元販賣第一
      級毒品海洛因予梁淑菁施用?）是的等語（見聲羈卷第4頁
      背面）】，核與(1)證人梁淑菁於偵訊具結證稱：（問：行
      動電話0000000000門號申裝人為何？是否為你使用？）是
      我本人所申裝。使用人也是我。（問：提示99年01月24
      日22時06分57秒及22時16分38秒監聽譯文上譯文資料，及
      99年01月24日22時06分57秒及22時16分38秒，你與何人之
      通話?通話內容意思為何?）這通電話是與甲○○通話，第
      一通通話內容意思我要向甲○○購買第一級毒品海洛因，
      二人在約時間及地點的意思。第二通通話內容是我已經到
      甲○○住處外面，我跟他說我到了，甲○○就在22時20分
      左右拿海洛因出來賣給我。交易毒品地點是在甲○○住處
      的圍牆外，有交易成功，這次購買500元第一級毒品海洛
      因。是甲○○親自與我交易第一級毒品海洛因。（問：提
      示99年02月19日15時52分25秒及16時09分01秒監聽譯文，
      上記譯文99年02月19日15時52分25秒及16時09分01秒，是
      你與何人之通話?通話內容意思為何?）是我與甲○○通話
      ，第一通通話內容意思我要向甲○○購買第一級毒品海洛
      因，二人在約時間及地點的意思。第二通通話內容是我已
      經到甲○○住處外面，我跟他說我到了，甲○○就在16時
      15分左右拿海洛因出來賣給我，交易毒品地點是在甲○○
      住處的圍牆外，有交易成功。這次購買500元第一級毒品
      海洛因，是甲○○親自與我交易第一級毒品海洛因。上開
      2次我都不是與他合買或是託他代買，都是單純跟甲○○
      買毒品海洛因，我們都一手交錢一手交貨沒有賒欠等語【
      見偵卷第23至24頁】，及(2)證人梁淑菁於原審法院審理時
      證稱：行動電話0000000000號我一直都在使用。我在今年
      1、2月份有撥打過行動電話門號0000000000號，目的是要
      找甲○○，向甲○○購買第一級毒品海洛因，與甲○○約
      定交付第一級毒品海洛因的地點，就在甲○○的住處外面
      。（問：之前偵訊稱於99年1月24日下午10時22分，妳在
      甲○○住處外面向甲○○購買第一級毒品海洛因500元，
      及在99年2月19日下午4時15分許，同樣在甲○○住處外面
      向甲○○購買第一級毒品海洛因500元，是否屬實？）是
      。（問：《提示警卷第33頁99年1月24日22時06分、22 時
      16分、99年2月19日下午3時52分、16時09分行動電話
      0000000000號、行動電話門號0000000000號通訊監察譯文
      ）是否是妳與甲○○的對話？》是，均是在通話後不久，
      在甲○○住處外，向甲○○購買第一級毒品海洛因等語相
      符一致【見原審卷第13至14頁背面】，並有(1)證人梁淑菁
      以渠持用之0000000000行動電話，於99年1月24日晚上
      10時06分57秒許、同日晚上10時16分38秒許，撥打被告
      持用之0000000000號行動電話之通訊監察譯文【第通通
      訊內容為：「Ｂ（被告）：喂。Ａ（梁淑菁）：在那裡。
      Ｂ（被告）：在我們這邊阿。Ａ（梁淑菁）：要去那裡找
      你。Ｂ（被告）：故鄉啦。Ａ（梁淑菁）：好。」；第
      通通訊內容為：「Ｂ（被告）：喂。Ａ（梁淑菁）：喂我
      在外面。Ｂ（被告）：好。」（見警卷第13頁）】，及(2)
      證人梁淑菁以渠持用之0000000000行動電話，於99年02
      月19日下午15時52分25秒許，同日16時09分01秒許，撥
      打被告持用之0000000000號行動電話之通訊監察譯文在卷
      可資佐證【第通通訊內容為：「Ｂ（被告）：喂。Ａ（
      梁淑菁）：你在那裡。Ｂ（被告）：在我們這裡。Ａ（梁
      淑菁）：要去找你ㄋㄟ。Ｂ（被告）：嗯。Ａ（梁淑菁）
      ：方便嗎。Ｂ（被告）：有阿。Ａ（梁淑菁）：在故鄉喔
      。Ｂ（被告）：ㄟ阿。Ａ（梁淑菁）：那天去找你這樣有
      沒有。Ｂ（被告）：ㄟ。Ａ（梁淑菁）：一樣啦。Ｂ（被
      告）：喔好阿。Ａ（梁淑菁）：好。」；第通通訊內容
      為：「Ｂ（被告）：喂。Ａ（梁淑菁）：喂我在外面。Ｂ
      （被告）：好。（見警卷第13頁正背面）】，亦均核與被
      告上開自白及證人梁淑菁於偵訊及原審法院審理之前揭證
      述互相吻合，堪認被告上開自白與事實相符。被告確有於
      事實欄一、（一）所述於附表編號8、9所示之時間、地點
      ，以附表編號8、9所示之聯繫買賣方式及金額，分別單獨
      販賣第一級毒品海洛因與予證人梁淑菁各1次之事實，均
      可認定。
   2.按販賣毒品之利得，除經坦承犯行，或價量俱臻明確外，
     委難查得實情，除非別有事證足認係按同一價量委買或轉
     售，而確未牟利者外，尚難執此遽認非法販賣之證據有所
     未足；被告與證人梁淑菁並非至親深交，倘上開交付毒品
     海洛因予證人梁淑菁之過程中，毫無利益可圖，被告焉有
     可能自備電子磅秤、夾鏈袋，並願在接獲證人梁淑菁之電
     話後，即在其住處交付毒品海洛因予證人梁淑菁？且本案
     復無跡證足認被告係按同一價量委買或轉售。堪認被告上
     述2次交付海洛因予證人梁淑菁並收取如附表編號8、9所示
     之價金，均係基於營利之意所為，自均屬販賣海洛因，甚
     為明確。
二、此外，尚有卷附查扣物照片8張、證人陳長虹、梁淑菁手機
    翻拍照片【見警卷第30至32、59、84頁、偵卷第89頁】、證
    人王木松住家室內電話00-0000000號申設基本資料、證人陳
    長虹持用之0000000000號行動電話基本資料查詢【見警卷第
    44、79頁】、被告持用之0000000000號行動電話基本資料查
    詢及雙向通聯紀錄【見原審卷一第97至168頁】在卷可參，
    且有證人黃俊浩、王木松、陳長虹、梁淑菁等人之臺灣高等
    法院被告前案紀錄表各1份存卷可佐【見原審卷一第55至95
    頁】，足徵渠等確均係施用第一級毒品海洛因之人，渠等所
    證向被告、鄭勝仁購買第一級毒品海洛因施用之情（詳如上
    述），應非子虛。又本案復有電子磅秤2臺、夾鏈袋20個、
    塑膠鏟管2支扣案可資佐證。
三、按販賣毒品之所謂販賣行為，須行為人主觀上有營利意圖，
    且客觀上有販入或賣出毒品行為，即足構成，至於實際上是
    否已經獲利，則非所問；必也始終無營利之意思，而以原價
    或低於原價有償讓與他人，方難謂為販賣行為，而僅得以轉
    讓罪論處（參照最高法院93年度臺上字第1651號判決要旨）
    。又販賣海洛因毒品本無一定價格，各次買賣之價格，當亦
    各有差異，隨供需雙方之資力、關係之深淺、需求之數量、
    貨源之充裕與否、販賣者對於資金之需求如何即殷切與否，
    以及政府查緝之態度，進而為各種不同之風險評估，而為機
    動性之調整，是其價格標準，自非一成不變，且販賣者從各
    種「價差」或「量差」或係「純度」謀取利潤方式，或有差
    異，然其所圖利益之非法販賣行為目的，則屬相同，並無二
    致。被告所為如事實欄一、（一）（二）所述附表所示之販
    賣第一級毒品海洛因之犯行，雖因未察知該9次販賣毒品之
    確實數量，且因毒品復無固定價格，而無從確知其獲利金額
    若干，惟毒品危害防制條例所處罰之「販賣」毒品罪，所著
    重者為在主觀上有藉以牟利之惡性，及對毒品之擴散具有較
    有償或無償轉讓行為更嚴重之危害性，被告「營利」之意圖
    係從客觀之社會環境、情況及證人、物證等資料，依據證據
    法則綜合研判認定；衡諸毒品海洛因量微價高，且依一般社
    會通念以觀，販賣行為在通常情形下均係以牟利為其主要誘
    因及目的，從而，舉凡其有償交易，除足反證其確另基於某
    種非圖利本意之關係外，通常尚難因無法查悉其販入價額作
    為是否高價賣出之比較，諉無營利之意思，阻卻販賣犯行之
    追訴。本案被告確有附表販賣第一級毒品海洛因予附表所示
    之購毒者之行為，已經調查屬實，詳如上述，本院審酌被告
    曾於偵訊中自承其販賣第一級毒品海洛因，交易之前會從中
    剷出一些海洛因出來供自己吸食。證人鄭勝仁也是賺吸食的
    利益（意指其所賺取者為扣除成本價量之海洛因，其可從中
    賺取多餘價量之海洛因以供自己及證人鄭勝仁吸食之利益）
    等語而坦認自己及證人鄭勝仁有獲利之情（見偵卷第78、80
    、81頁），並考量社會大眾均知買賣海洛因係非法行為之客
    觀社會環境，及本案並無跡證足認被告係按同一價量委買或
    轉售等情，堪認被告或親自，或推由證人鄭勝仁交付海洛因
    予附表所示之購毒者，並向各該購毒者收取購毒價金，依據
    前開積極證據及經驗法則綜合研判，被告均應係基於意圖營
    利而販賣第一級毒品海洛因，要無疑義。
四、綜上所陳，本件被告確有為事實欄一、（一）（二）所述於
    附表所示時間、地點，或基於單獨販賣第一級毒品海洛因以
    營利之犯意，或與證人鄭勝仁共同基於販賣第一級毒品海洛
    因以營利之犯意聯絡，以如附表所示之聯繫買賣方式，或單
    獨販賣，或與證人鄭勝仁共同販賣第一級毒品海洛因予附表
    所示之購毒者之犯行（詳如附表所示），均可認定。本案事
    證明確，均應依法論科。
五、論罪科刑：
（一）查毒品危害防制條例前於98年5月4日經立法院3讀通過修
      正部分條文，於同年5月20日經總統以華總一義字第09800
      125141號令公布，而於同年5月22日生效，而被告本件所
      為如附表所示之9次販賣第一級毒品海洛因之犯行，犯罪
      時間均係在98年5月22日之後，自應適用修正後即現行之
      毒品危害防制條例。次查，海洛因係毒品危害防制條例第
      2條第2項第1款所定之第一級毒品，任何人均不得非法持
      有、販賣。是核被告所為附表所示之9次販賣第一級毒品
      海洛因之犯行，均係犯毒品危害防制條例第4條第1項販賣
      第一級毒品罪。被告所為各該次販賣第一級毒品海洛因而
      持有第一級毒品海洛因，其持有海洛因之低度行為，應各
      為販賣之高度行為所吸收，均不另論罪。被告就附表編號
      4、6所示之販賣第一級毒品犯行與鄭勝仁具有犯意聯絡及
      行為分擔，均應論以共同正犯。被告所犯附表所示9次販
      賣第一級毒品罪，犯意各別，行為互異，應予分論併罰。
（二）按98年5月20日修正公布之毒品危害防制條例第17條第2項
      關於『犯第4條至第8條之罪於偵查及審判中均自白者，減
      輕其刑。』之規定，旨在獎勵犯罪人之悛悔，同時使偵查
      或審判機關易於發現真實，以利毒品查緝，俾收防制毒品
      危害之效；故不論該被告之自白，係出於自動或被動、簡
      單或詳細、一次或多次，並其自白後有無翻異，苟其於偵
      查及審判中均有自白，即應依法減輕其刑。又刑法上所稱
      之自白，係指行為人對其被訴之犯罪事實為任意性之供認
      而言。而自白在學理上有所謂「狹義自白」與「廣義自白
      」二種概念；刑事訴訟法第一百條規定，雖將被告對於犯
      罪之自白及其他不利益之陳述區分為二，然自白在本質上
      亦屬於自己不利益陳述之一種，而同法第156條第1項，固
      僅就自白之證據能力為規定，但對於其他不利益之陳述證
      據能力之有無，仍有其適用。基於被告自白在刑事訴訟法
      上之證據能力與證明力有諸多之限制，因此法規範上所謂
      被告之自白，宜從廣義解釋，除指對於犯罪事實全部或一
      部為肯定供述之狹義自白外，尚包括狹義自白以外之其他
      承認不利於己之事實所為之陳述在內（最高法院98年度臺
      上字第6928號、99年度臺上字第4874號判決參照）。被告
      於偵查中及本院審理時均已坦承上開販賣第一級毒品之犯
      行，自應依修正後毒品危害防制條例第17條第2項之規定
      減輕其刑。
（三）按犯罪之情狀顯可憫恕，認科以最低刑度仍嫌過重者，得
      酌量減輕其刑，刑法第59條定有明文。所謂「顯可憫恕」
      ，係指被告之犯行有情輕法重之情，客觀上足以引起一般
      人同情，處以法定最低刑度仍失之過苛，尚堪憫恕之情形
      而言。本件被告所犯修正後毒品危害防制條例第4條第1項
      販賣第一級毒品罪之法定本刑為死刑或無期徒刑。而因被
      告於偵查及審判中均自白犯罪，故得依修正後毒品危害防
      制條例第17條第2項之規定減輕其刑。惟死刑減輕者，為
      無期徒刑；無期徒刑減輕者，為20年以下15年以上有期徒
      刑，刑法第64條第2項、第65條定有明文，則本件被告各
      次販賣海洛因之犯行縱依修正後毒品危害防制條例第17條
      第1項之規定減輕其刑後，其最低刑度仍為15年以上有期
      徒刑。本院審酌被告本案販賣海洛因之對象為5人，其9次
      販賣海洛因所獲取之對價僅500元至2000元，尚屬零星小
      額，揆其販賣情節，因價格、數量尚微，相對於長期大量
      販賣第一級毒品海洛因予他人以賺取巨額利潤之大毒梟而
      言，其對社會治安及國民健康之危害顯然較小，從被告犯
      案情節觀之，倘仍遽處以法定本刑之最低刑度即無期徒刑
      ，猶失之過苛，情輕法重，且難謂符合罪刑相當性及比例
      原則，更無從與大毒梟之惡行有所區隔，是認其犯罪情狀
      相較於法定之重刑，在客觀上足以引起一般人之同情，情
      節尚堪憫恕，是爰就本案被告所犯9次販賣第一級毒品之
      各罪，適用刑法第59條規定，酌量減輕其刑。又毒品危害
      防制條例第17條第2項之立法目的，乃為使製造、販賣、
      運輸毒品案件之刑事訴訟程序儘早確定，鼓勵被告自白犯
      罪，開啟其自新之路，故對製造、販賣、運輸毒品罪之被
      告於偵查及審判中均自白者，增列應減輕其刑之規定，採
      行寬厚之刑事政策。是有於偵查及審判中均自白販賣毒品
      事實者，其整體犯罪情狀較諸未自白犯罪事實者更屬輕微
      ，然於其他與被告上開販賣海洛因情節相類似之個案中，
      在無法定應減輕其刑之事由存在時（即無供出毒品來源並
      因而查獲其他共犯或正犯、於偵查及審判中均自白等事由
      ），其法定最低刑度即為無期徒刑，原即有情輕法重而堪
      憫恕之情形，尚得依刑法第59條之規定酌量減輕其刑，而
      於本案倘若因被告於偵查及審判中均自白犯罪事實而減輕
      其刑後，反謂其減輕其刑後已無情輕法重之情形，而不得
      再依刑法第59條之規定減輕其刑，輕重之間顯失平衡，亦
      與上開毒品危害防制條例第17條第2項之立法目的有違，
      故本院仍依刑法第59條之規定酌量減輕被告之刑；並遞減
      輕其刑。
（四）被告所犯如附表所示各罪，犯意各別，行為互殊，應予分
      論併罰。
（五）原審就被告販賣第一級毒品犯行論罪科刑，固非無見。惟
      查，被告於偵查中及本院審理時均自白其犯罪，依前揭說
      明，自有毒品危害防制條例第17條第2項「犯第4條至第8
      條之罪於偵查及審判中均自白者，減輕其刑。」之適用，
      原審判決未及審酌，尚有未合。故被告上訴，謂原判決量
      刑過重，尚非不足採，臺灣彰化地方法院檢察署檢察官上
      訴指摘原判決量刑過輕，難認有理由，至檢察官上訴指稱
      原審就被告所犯各罪適用刑法第59條規定予以酌減容有未
      洽部分，惟按刑法第59條之規定，係裁判上之酌減，乃法
      院於職權範圍內得為酌定之事項，除其裁量權之行使，明
      顯違反比例原則外，不得任意指為違法。本件被告販賣海
      洛因之對象無幾，販賣所得甚微，相對於長期大量販賣第
      一級毒品海洛因予他人以賺取巨額利潤之大毒梟而言，其
      對社會治安及國民健康之危害顯然較小，從被告犯案情節
      觀之，倘仍遽處以法定本刑之最低刑度即無期徒刑，猶失
      之過苛，情輕法重等節，已如前述，則原審法院依刑法第
      59 條規定，予以酌減其刑，核與罪刑相當性及比例原則
      ，並無扞格之處，是檢察官此部分之上訴，亦難認有理由
      。惟原判決既有上開未及適用毒品危害防制條例第17條第
      2項而為被告較為有利判決之可議之處，自應由本院將原
      審判決予以撤銷改判。
（六）爰審酌被告甲○○明知海洛因為法所列管之第一級毒品，
      使用容易成癮，濫行施用，非但對施用者身心造成傷害，
      且多有施用致死之案例，而因其成癮性，常使施用者經濟
      地位發生實質改變而處於劣勢，容易造成家庭破裂戕害國
      力，為國家嚴格查禁之違禁物，仍不顧其販賣對象可能面
      臨之困境，或單獨，或與他人共同販賣，其販賣行為助長
      毒品流通，致生危害於社會及他人身體健康甚鉅，暨考量
      其犯罪動機、目的、手段、智識程度、生活狀況、經濟狀
      況、前科素行、犯後態度等一切情狀，爰分別量處如附表
      一主文欄所示之刑，並定其應執行之刑，沒收部分均併執
      行之（最高法院90年度臺上字第7835號判決意旨參照），
      以示懲儆。
六、沒收：
（一）供犯罪所用或預備犯罪所用之物：
    1.未扣案之行動電話1支（含內裝之門號0000000000號門號
      卡1張），係蘋果廠牌，原係被告所有，之後被告將該首
      機及門號均送給證人鄭勝仁使用，此據被告於原審法院審
      理時供陳：該行動電話（手機）是伊的，其內之門號卡係
      朋友給伊的，後來伊將該手機及門號送給證人鄭勝仁使用
      等語明確【見原審卷二第74、77頁】，且均係供被告或證
      人鄭勝仁與附表所示之購毒者聯繫交易第一級毒品海洛因
      所用之物（聯繫情形詳如附表所示），已如上述，應認係
      供被告單獨犯本案附表編號1至3、5、7至9所示之販賣第
      一級毒品犯行所用之物及供被告與證人鄭勝仁共同犯本案
      附表編號4、6所示之販賣第一級毒品犯行所用之物，應依
      毒品危害防制條例第19條第1項之規定宣告沒收之，且因
      上開行動電話1支（含內裝上述門號為000000 0000號之門
      號卡1張），未扣案，故如全部或一部不能沒收時，就被
      告單獨所犯附表編號1至3、5、7至9所示犯行部分，應追
      徵其價額（參照最高法院99年第3次刑事會議決議）；就
      被告與鄭勝仁共同犯附表編號4、6所示犯行部分，本於共
      犯責任共同原則，諭知應與鄭勝仁連帶沒收，如全部或一
      部不能沒收時，應連帶追徵其價額。
    2.扣案之電子磅秤2臺、塑膠鏟管2支，均為被告所有，且其
      於偵訊中已明確供稱該等物品均係其所有，供其用以販賣
      第一級毒品海洛因所用之物（見偵卷第78至79頁），且衡
      與常情不違，該等物品應係被告用以秤量並分裝毒品海洛
      因以利販賣之用，是均應依毒品危害防制條例第19條第1
      項之規定宣告沒收。
    3.扣案之夾鏈袋20個，均未使用過，有卷附扣案物照片可參
      （見警卷第31頁），且係被告所有供其預備犯販賣第一級
      毒品海洛因犯行所用之物，此據被告於偵查中供述明確（
      見偵卷第78至79頁），且衡與常情不違，爰依刑法第38條
      1項第2款之規定，宣告沒收。
（二）犯罪所得財物：
    1.按犯毒品危害防制條例第4條之罪者，其供犯罪所用或因
      犯罪所得之財物應予沒收，如全部或一部不能沒收時，追
      徵其價額或以其財產抵償之，該條例第19條第1項規定甚
      明。由此項規定觀之，必限於所得者為金錢以外之其他財
      物而無法沒收時，始應追徵其價額。如所得財物為金錢而
      無法沒收時，則應以其財產抵償之，不發生追徵價額之問
      題（最高法院89年度臺上字第6946號、91年度臺上字第55
      83號判決要旨參照）。且該條規定屬相對沒收主義之立法
      ，依該條規定宣告沒收者，以屬於被告所有之供犯罪所用
      或因犯罪所得之物為限（最高法院93年度臺上字第462號
      判決意旨參照）。又所謂「其因犯罪所得之財物」，並不
      以當場搜獲扣押者為限；而販賣毒品所得之對價，不問其
      中何部分屬於成本，何部分屬於犯罪所得之財物，應均予
      沒收，始與上開法條之規定符合；且因犯罪所得之財物，
      亦不能與正常營利事業計算營利所得之情形，相提並論（
      最高法院65年度第5次刑庭庭推總會議決議意旨參照）。
      又毒品危害防制條例第19條第1項規定，犯販賣毒品罪者
      ，其犯罪所得之財物均沒收之，係採義務沒收主義。故販
      賣毒品所得之對價，不問其中成本若干，利潤多少，均應
      全部諭知沒收，貫徹政府查禁煙毒之決心，以符立法本旨
      （最高法院91年度臺上字第2419號判決意旨參照）。另共
      同正犯之犯罪所得為新臺幣時，因係合併計算，且於全部
      或一部不能沒收時以其財產抵償之，為避免執行時發生重
      複沒收、抵償之情形，故各共同正犯之間係採連帶沒收主
      義，於裁判時僅諭知連帶沒收，不得就全體共同正犯之總
      所得，對各該共同正犯分別重複諭知沒收；此與罰金刑應
      分別諭知、分別執行者不同（最高法院96年度臺上字第34
      50號、95年度臺上字第925號判決意旨可資參照）。
    2.經查，被告所為附表編號1至3、5、7至9號所示之販賣第
      一級毒品海洛因犯行，分別獲取如附表編號1至3、5、7
      至9號所示金額之財物，該等販毒對價依被告與交易對象
      之交易狀態，已經收取，雖未經扣案，惟無法證明已經滅
      失，且分屬被告犯毒品危害防制條例第4條第1項之罪所得
      之財物，均應依毒品危害防制條例第19條第1項規定，分
      別諭知沒收如附表編號1至3、5、7至9號「主文欄」所示
      ，如全部或一部不能沒收時，以其財產抵償之；被告與鄭
      勝仁共同為附表編號4、6號所示之販賣第一級毒品海洛因
      犯行，各該次販毒之價金，除附表編號6所示之500元由證
      人王木松賒欠而尚未收取（此據證人鄭勝仁、王木松證述
      明確，詳如上述），其他均已經收取，雖已收取之部分未
      經扣案，惟無法證明已經滅失，且屬被告與共犯鄭勝仁共
      同犯毒品危害防制條例第4條第1項之罪所得之財物，應依
      毒品危害防制條例第19條第1項規定，諭知被告與共犯鄭
      勝仁連帶沒收如附表編號4、6號「主文欄」所示，如全部
      或一部不能沒收時，以被告與鄭勝仁之財產連帶抵償之。
    3.不予宣告沒收之物：
      查扣案行動電話1支（手機序號：000000000000000號，內
      裝有0000000000號門號卡1張），雖為被告所有，然被告
      否認用以販毒（見偵卷第79頁、原審卷二第74頁），且無
      證據顯示被告有持供犯本案或預備供販賣第一級毒品海洛
      因所用，是不予宣告沒收。又按毒品危害防制條例第18條
      第1項前段：「查獲之毒品，不問屬於犯人與否，均沒收
      銷燬之」之規定，乃刑法第38條第1項第1款之特別規定，
      至該法條所稱「查獲」之毒品，係指有罪判決書於事實欄
      ，已經認定為被告有罪事實之毒品而言。又沒收為從刑之
      一種，依主從不可分原則，應附隨於主刑同時宣告之，若
      無主刑，則從刑即無所附麗（最高法院92年度臺上字第
      5391號、94年度臺上字第5984號判決要旨參照）。查，扣
      案白色粉末1包，經送驗後檢出海洛因（送驗淨重：0.117
      8公克，驗餘淨重：0.1163公克），有卷附行政院衛生署
      草屯療養院99年3月29日草療鑑字第0990300292號鑑定書1
      紙（見偵卷第90頁）可查，然係供被告自己施用，此據被
      告於偵訊及原審法院審理時供述在卷（見偵卷第78頁、原
      審二卷第74頁），尚無證據證明與其犯本案販賣第一級毒
      品海洛因之犯行有關，而非本判決認定為被告有罪事實之
      毒品，且該包海洛因業經原審法院在被告涉犯施用第一級
      毒品海洛因罪之99年度訴字第675號案件之判決宣告沒收
      ，有卷附該判決書可參，爰不予宣告沒收銷燬。至扣案之
      注射針筒1支，為被告所有，供其自己施用第一級毒品海
      洛因所用之物，此據被告於原審法院審理時供陳明確（見
      原審卷二第74頁），核與常情不違，且業經原審法院在被
      告涉犯施用第一級毒品海洛因罪之99年度訴字第675號案
      件之判決宣告沒收，有卷附該判決書可參，爰不予宣告沒
      收。
據上論斷，應依刑事訴訟法第369條第1項前段、第364條、第299
條第1項前段，毒品危害防制條例第4條第1項、第17條第2項、第
19條第1項，刑法第11條、第28條、第59條、第51條第5款、第9
款、第38條第1項第2款，判決如主文。
本案經檢察官乙○○到庭執行職務。
中    華    民    國    99    年    10    月    19    日
            刑事第二庭  審判長法  官  邱  顯  祥
                              法  官  張  國  忠
                              法  官  王  鏗  普
以上正本證明與原本無異。
如不服本判決應於收受送達後十日內向本院提出上訴狀，其未敘
述上訴之理由者並得於提起上訴後十日內向本院補提理由書（均
須按他造當事人之人數附繕本）「切勿逕送上級法院」。
                              書記官  詹  雅  婷
中    華    民    國    99    年    10    月    19    日
 附表：
┌──┬───┬────────┬───┬─────────────┬──────┬───────────────┐
│編號│販毒者│販賣時間、地點  │金額（│購毒者、聯繫買賣方式（通話│適用法條    │主文欄                        │
│    │      │                │價金）│聯繫時間）                │            │                              │
├──┼───┼────────┼───┼─────────────┼──────┼───────────────┤
│ 1  │甲○○│98年12月6日晚上 │1000元│真實姓名年籍不詳，綽號「阿│毒品危害防制│甲○○販賣第一級毒品，處有期徒│
│    │      │11時8分許，在彰 │      │龍」之成年男子向黃俊浩借用│條例第4條第1│刑拾貳年，扣案電子磅秤貳臺、塑│
│    │      │化縣鹿港鎮○○路│      │0000000000號行動電話，於98│項之販賣第一│膠鏟管貳支、夾鏈袋貳拾個，均沒│
│    │      │上某全家便利商店│      │年12月6日晚上10時43分3秒許│級毒品罪    │收之，未扣案蘋果廠牌行動電話壹│
│    │      │前。            │      │、同日晚上11時3分58秒許， │            │支（含內裝000000000號│
│    │      │                │      │撥打至甲○○所持用之093900│            │門號卡壹張），沒收之，如全部或│
│    │      │                │      │4975號行動電話，與甲○○聯│            │一部不能沒收時，追徵其價額，未│
│    │      │                │      │繫約定交易第一級毒品海洛因│            │扣案因販賣第一級毒品所得新臺幣│
│    │      │                │      │事宜後，「阿龍」乃與黃俊浩│            │壹仟元，沒收之，如全部或一部不│
│    │      │                │      │一起至左列相約之販賣地點，│            │能沒收時，以其財產抵償之。    │
│    │      │                │      │由「阿龍」交付價金1000元予│            │                              │
│    │      │                │      │甲○○，甲○○則交付第一級│            │                              │
│    │      │                │      │毒品海洛因1包予「阿龍」， │            │                              │
│    │      │                │      │而完成交易。              │            │                              │
├──┼───┼────────┼───┼─────────────┼──────┼───────────────┤
│ 2  │甲○○│98年12月8日下午2│1000元│真實姓名年籍不詳，綽號「阿│同上        │甲○○販賣第一級毒品，處有期徒│
│    │      │時28分許，在同上│      │龍」之人向黃俊浩借用095519│            │刑拾貳年，扣案電子磅秤貳臺、塑│
│    │      │地點。          │      │0413號行動電話，於98年12月│            │膠鏟管貳支、夾鏈袋貳拾個，均沒│
│    │      │                │      │8 日下午2 時1 分29秒許、同│            │收之，未扣案蘋果廠牌行動電話壹│
│    │      │                │      │日下午2 時22分31秒許，撥打│            │支（含內裝000000000號│
│    │      │                │      │至甲○○所持用之0000000000│            │門號卡壹張），沒收之，如全部或│
│    │      │                │      │號行動電話，與甲○○聯繫約│            │一部不能沒收時，追徵其價額，未│
│    │      │                │      │定交易第一級毒品海洛因事宜│            │扣案因販賣第一級毒品所得新臺幣│
│    │      │                │      │後，「阿龍」乃與黃俊浩一起│            │壹仟元，沒收之，如全部或一部不│
│    │      │                │      │至左列相約之販賣地點，「阿│            │能沒收時，以其財產抵償之。    │
│    │      │                │      │龍」及黃俊浩乃各出資500 元│            │                              │
│    │      │                │      │（共1000元），由黃俊浩將此│            │                              │
│    │      │                │      │1000元之價金交付甲○○，向│            │                              │
│    │      │                │      │甲○○購買第一級毒品海洛因│            │                              │
│    │      │                │      │，甲○○則交付第一級毒品海│            │                              │
│    │      │                │      │洛因1 包予黃俊浩，而完成交│            │                              │
│    │      │                │      │易。                      │            │                              │
├──┼───┼────────┼───┼─────────────┼──────┼───────────────┤
│ 3  │甲○○│98年12月13日晚上│1000元│黃俊浩以渠持用之0000000000│同上        │甲○○販賣第一級毒品，處有期徒│
│    │      │10時6分許，在黃 │      │號行動電話，於98年12月13日│            │刑拾貳年，扣案電子磅秤貳臺、塑│
│    │      │志強位於彰化縣鹿│      │晚上9時36分9秒許、同日晚上│            │膠鏟管貳支、夾鏈袋貳拾個，均沒│
│    │      │港鎮山崙里山寮巷│      │10時4分33秒許，撥打至黃志 │            │收之，未扣案蘋果廠牌行動電話壹│
│    │      │56號住處。      │      │強所持用之0000000000號行動│            │支（含內裝000000000號│
│    │      │                │      │電話，與甲○○聯繫約定交易│            │門號卡壹張），沒收之，如全部或│
│    │      │                │      │第一級毒品海洛因事宜後，「│            │一部不能沒收時，追徵其價額，未│
│    │      │                │      │阿龍」乃與黃俊浩一起至左列│            │扣案因販賣第一級毒品所得新臺幣│
│    │      │                │      │相約之販賣地點，「阿龍」及│            │壹仟元，沒收之，如全部或一部不│
│    │      │                │      │黃俊浩乃各出資500元（共計 │            │能沒收時，以其財產抵償之。    │
│    │      │                │      │1000元），由黃俊浩出面將此│            │                              │
│    │      │                │      │1000元之價金交付甲○○，向│            │                              │
│    │      │                │      │甲○○購買第一級毒品海洛因│            │                              │
│    │      │                │      │，甲○○則交付第一級毒品海│            │                              │
│    │      │                │      │洛因1包予黃俊浩，而完成交 │            │                              │
│    │      │                │      │易。                      │            │                              │
├──┼───┼────────┼───┼─────────────┼──────┼───────────────┤
│ 4  │甲○○│99年2月1日上午11│500元 │黃俊浩持0000000000號行動電│同上        │甲○○共同販賣第一級毒品，處有│
│    │鄭勝仁│時50分許，在彰化│      │話，於99年2月1日上午11時12│            │期徒刑拾貳年，扣案電子磅秤貳臺│
│    │      │縣和美鎮○○路6 │      │分20秒許、同日上午11時39分│            │、塑膠鏟管貳支、夾鏈袋貳拾個，│
│    │      │段順天診所。（起│      │46秒許，撥打至甲○○之0939│            │均沒收之，未扣案蘋果廠牌行動電│
│    │      │訴書誤載地點為彰│      │0000000號行動電話，由黃志 │            │話壹支（內裝000000000│
│    │      │化縣和美鎮○○路│      │強指示鄭勝仁接聽，黃俊浩乃│            │五號門號卡壹張），與鄭勝仁連帶│
│    │      │第一藥局前）    │      │與鄭勝仁聯繫約定交易第一級│            │沒收之，如全部或一部不能沒收時│
│    │      │                │      │毒品海洛因事宜後，鄭勝仁即│            │，連帶追徵其價額，未扣案因販賣│
│    │      │                │      │依甲○○指示，前往與黃俊浩│            │第一級毒品所得新臺幣伍佰元，與│
│    │      │                │      │左列相約之販賣地點交易，將│            │鄭勝仁連帶沒收，如全部或一部不│
│    │      │                │      │第一級毒品海洛因交付予黃俊│            │能沒收時，以其與鄭勝仁之財產連│
│    │      │                │      │浩，並向黃俊浩收取500元價 │            │帶抵償之。                    │
│    │      │                │      │金，而完成交易，嗣鄭勝仁再│            │                              │
│    │      │                │      │將價金拿回交給甲○○。    │            │                              │
├──┼───┼────────┼───┼─────────────┼──────┼───────────────┤
│ 5  │甲○○│99年1月21日晚上8│1000元│王木松以渠住家室內電話04 -│同上        │甲○○販賣第一級毒品，處有期徒│
│    │      │時6 分許，在黃志│      │0000000號，於99年1月21日晚│            │刑拾貳年，扣案電子磅秤貳臺、塑│
│    │      │強位於彰化縣鹿港│      │上7時46分45秒許，撥打至黃 │            │膠鏟管貳支、夾鏈袋貳拾個，均沒│
│    │      │鎮山崙里山寮巷56│      │志強持用之0000000000號行動│            │收之，未扣案蘋果廠牌行動電話壹│
│    │      │號住處。        │      │電話，與甲○○聯繫約定交易│            │支（含內裝000000000號│
│    │      │                │      │第一級毒品海洛因事宜後，至│            │門號卡壹張），沒收之，如全部或│
│    │      │                │      │左列相約之販賣地點，將1000│            │一部不能沒收時，追徵其價額，未│
│    │      │                │      │元之價金交付甲○○，甲○○│            │扣案因販賣第一級毒品所得新臺幣│
│    │      │                │      │則交付第一級毒品海洛因1包 │            │壹仟元，沒收之，如全部或一部不│
│    │      │                │      │予王木松，而完成交易。    │            │能沒收時，以其財產抵償之。    │
├──┼───┼────────┼───┼─────────────┼──────┼───────────────┤
│ 6  │甲○○│99年1月30日下午2│1000元│王木松於99年1 月30日中午12│同上        │甲○○共同販賣第一級毒品，處有│
│    │鄭勝仁│時58分許，在彰化│      │時53分30秒許，以渠住家室內│            │期徒刑拾貳年，扣案電子磅秤貳臺│
│    │      │縣鹿港鎮○○路  │      │電話00-0000000號，撥打至黃│            │、塑膠鏟管貳支、夾鏈袋貳拾個，│
│    │      │7-11便利商店前。│      │志強持用之0000000000號行動│            │均沒收之，未扣案蘋果廠牌行動電│
│    │      │                │      │電話，由甲○○接聽，並與黃│            │話壹支（內裝000000000│
│    │      │                │      │志強約定以賒欠500 元價金之│            │五號門號卡壹張），與鄭勝仁連帶│
│    │      │                │      │方式，向甲○○購買1000元之│            │沒收之，如全部或一部不能沒收時│
│    │      │                │      │第一級毒品海洛因，經甲○○│            │，連帶追徵其價額，未扣案因販賣│
│    │      │                │      │應允後，甲○○因另有他事，│            │第一級毒品所得新臺幣伍佰元，與│
│    │      │                │      │遂指示與其具有共同意圖營利│            │鄭勝仁連帶沒收，如全部或一部不│
│    │      │                │      │販賣第一級毒品海洛因之犯意│            │能沒收時，以其與鄭勝仁之財產連│
│    │      │                │      │聯絡之小弟鄭勝仁出面與王木│            │帶抵償之。                    │
│    │      │                │      │松聯繫交易第一級毒品海洛因│            │                              │
│    │      │                │      │事宜，鄭勝仁即依照甲○○指│            │                              │
│    │      │                │      │示，於99年1月30日下午2時58│            │                              │
│    │      │                │      │分1秒許，持甲○○之0000000│            │                              │
│    │      │                │      │975號行動電話，撥打至王木 │            │                              │
│    │      │                │      │松持用之0000000000號行動  │            │                              │
│    │      │                │      │電話，與王木松約定交易地點│            │                              │
│    │      │                │      │，而在左列販賣地點，交付第│            │                              │
│    │      │                │      │一級毒品海洛因1包予王木松 │            │                              │
│    │      │                │      │，並向王木松收取500元之價 │            │                              │
│    │      │                │      │金，而完成交易，鄭勝仁嗣再│            │                              │
│    │      │                │      │將該500元價金，拿回交給黃 │            │                              │
│    │      │                │      │志強。                    │            │                              │
├──┼───┼────────┼───┼─────────────┼──────┼───────────────┤
│ 7  │甲○○│99年2月19日下午4│2000元│陳長虹以渠持用之0000000000│同上        │甲○○販賣第一級毒品，處有期徒│
│    │      │時30分許，在彰化│      │號行動電話，於99年2月19日 │            │刑拾貳年，扣案電子磅秤貳臺、塑│
│    │      │縣鹿港鎮草港國小│      │下午3時46分2秒許、同日下午│            │膠鏟管貳支、夾鏈袋貳拾個，均沒│
│    │      │前。            │      │4時15分50秒許，撥打至黃志 │            │收之，未扣案蘋果廠牌行動電話壹│
│    │      │                │      │強所持用之0000000000號行動│            │支（含內裝000000000號│
│    │      │                │      │電話，與甲○○聯繫約定交易│            │門號卡壹張），沒收之，如全部或│
│    │      │                │      │第一級毒品海洛因事宜後，至│            │一部不能沒收時，追徵其價額，未│
│    │      │                │      │左列相約之販賣地點，交付  │            │扣案因販賣第一級毒品所得新臺幣│
│    │      │                │      │2000元之價金予甲○○，黃志│            │貳仟元，沒收之，如全部或一部不│
│    │      │                │      │強則交付第一級毒品海洛因1 │            │能沒收時，以其財產抵償之。    │
│    │      │                │      │包予陳長虹，而完成交易。  │            │                              │
├──┼───┼────────┼───┼─────────────┼──────┼───────────────┤
│ 8  │甲○○│99年1月24日下午 │500元 │梁淑菁以渠持用之0000000000│同上        │甲○○販賣第一級毒品，處有期徒│
│    │      │10時20分許，在黃│      │號行動電話，於99年1月24日 │            │刑拾貳年，扣案電子磅秤貳臺、塑│
│    │      │志強位於彰化縣鹿│      │晚上10時6分57秒許、同日晚 │            │膠鏟管貳支、夾鏈袋貳拾個，均沒│
│    │      │港鎮山崙里山寮巷│      │上10時16分38秒許，撥打至黃│            │收之，未扣案蘋果廠牌行動電話壹│
│    │      │56號住處。      │      │志強所持用之0000000000號行│            │支（含內裝000000000號│
│    │      │                │      │動電話，與甲○○聯繫約定交│            │門號卡壹張），沒收之，如全部或│
│    │      │                │      │易第一級毒品海洛因事宜後，│            │一部不能沒收時，追徵其價額，未│
│    │      │                │      │至左列相約之販賣地點，交付│            │扣案因販賣第一級毒品所得新臺幣│
│    │      │                │      │500元之價金予甲○○，黃志 │            │伍佰元，沒收之，如全部或一部不│
│    │      │                │      │強則交付第一級毒品海洛因1 │            │能沒收時，以其財產抵償之。    │
│    │      │                │      │包予梁淑菁，而完成交易。  │            │                              │
├──┼───┼────────┼───┼─────────────┼──────┼───────────────┤
│ 9  │甲○○│99年2月19日下午4│500元 │梁淑菁以渠持用之0000000000│同上        │甲○○販賣第一級毒品，處有期徒│
│    │      │時15分許（起訴書│      │號行動電話，於99年2月19日 │            │刑拾貳年，扣案電子磅秤貳臺、塑│
│    │      │誤載為98年2月19 │      │下午4時9分1秒許，撥打至黃 │            │膠鏟管貳支、夾鏈袋貳拾個，均沒│
│    │      │日下午4時15分許 │      │志強持用之0000000000號行動│            │收之，未扣案蘋果廠牌行動電話壹│
│    │      │），在甲○○位於│      │電話，與甲○○聯繫約定交易│            │支（含內裝000000000號│
│    │      │彰化縣鹿港鎮山崙│      │第一級毒品海洛因事宜後，至│            │門號卡壹張），沒收之，如全部或│
│    │      │里山寮巷56號住處│      │左列相約之販賣地點，交付  │            │一部不能沒收時，追徵其價額，未│
│    │      │。              │      │500元之價金予甲○○，黃志 │            │扣案因販賣第一級毒品所得新臺幣│
│    │      │                │      │強則交付第一級毒品海洛因1 │            │伍佰元，沒收之，如全部或一部不│
│    │      │                │      │包予梁淑菁，而完成交易。  │            │能沒收時，以其財產抵償之。    │
└──┴───┴────────┴───┴─────────────┴──────┴───────────────┘

司法院資訊處製作；財團法人民間司法改革基金會備份。
